臺灣高雄地方法院刑事判決　　　　　　　100年度訴字第634號
公　訴　人　臺灣高雄地方法院檢察署檢察官
被　　　告　葉明瑞
選任辯護人　張清雄律師
　　　　　　蔡孟珊律師
被　　　告　余志良
指定辯護人　鍾武雄律師
被　　　告　尤馨璉
指定辯護人　本院公設辯護人黃文德
上列被告因違反毒品危害防制條例案件，經檢察官提起公訴（10
0 年度偵字第12374 號）及移送併辦（100年度偵字第17857號）
，本院判決如下：
    主  文
葉明瑞犯如附表一宣告刑欄所示之貳拾陸罪，均累犯，各處如附
表一宣告刑欄所示之刑及沒收。應執行有期徒刑貳拾捌年，扣案
塊狀海洛因參包暨其外包裝（驗前淨重合計為貳點肆陸公克，驗
後淨重合計為貳點肆參公克，純質淨重合計為壹點伍肆公克）、
粉末狀海洛因貳包暨其外包裝（驗前淨重分別為零點肆貳公克、
伍點貳捌公克，驗後淨重分別為零點肆貳公克、伍點貳貳公克）
均沒收銷燬之。未扣案之販毒所得新臺幣伍萬玖仟伍佰元沒收，
如全部或一部不能沒收時，以其財產抵償之。
余志良犯如附表二宣告刑欄所示之拾參罪，均累犯，各處如附表
二宣告刑欄所示之刑及沒收。應執行有期徒刑貳拾肆年，扣案海
洛因壹包暨其外包裝（驗前淨重零點貳柒公克，驗後淨重零點貳
陸公克）沒收銷燬之。未扣案之販毒所得新臺幣壹萬元沒收，如
全部或一部不能沒收時，以其財產抵償之。
尤馨璉無罪。
    事  實
一、葉明瑞前因違反毒品危害防制條例案件，經本院判處有期徒
    刑3 月確定，於民國99年1 月19日易科罰金執行完畢。仍不
    知悔改，明知海洛因係毒品危害防制條例第2 條第2 項第1
    款所列之第一級毒品，未經許可不得持有、販賣，竟基於販
    賣第一級毒品海洛因以營利之犯意，於99年7 月30日前某時
    ，在臺灣高等法院高雄分院附近處，向真實姓名年籍不詳綽
    號「國仔」之男子，販入數量不詳之第一級毒品海洛因而持
    有後，再以門號00000000000000 號 、00000000000000號、
    0000000000號、0000000000號、0000000000號、0000000000
    號、0000000000000 號、0000000000000 號行動電話，作為
    買賣海洛因毒品之聯絡工具，以如附表一「犯罪手法」欄所
    示方法，於附表一所載時間、地點，販賣如附表一所示金額
    之第一級毒品海洛因予余志良23次、予李吉富3 次。
二、余志良前因違反肅清煙毒條例、麻醉藥品管理條例等案件，
    分別經法院判處有期徒刑8 年、3 年2 月、5 年4 月、4 月
    、3 月確定，嗣經減刑，並合併定應執行刑為有期徒刑14年
    ，於89年11月6 日因縮短刑期假釋出監並付保護管束，於96
    年7 月16日保護管束期滿未經撤銷視為執行完畢。仍不知悔
    改，明知海洛因係毒品危害防制條例第2 條第2 項第1 款所
    列之第一級毒品，未經許可不得持有、販賣，竟基於販賣第
    一級毒品海洛因以營利之犯意，以門號0000000000號行動電
    話，作為買賣海洛因毒品之聯絡工具，以如附表二「犯罪手
    法」欄所示方法，於附表二所載時間、地點，販賣如附表二
    所示金額之第一級毒品海洛因予陳世偉7 次、予塗茂成3 次
    、予蘇俊銘3 次。
三、嗣於100 年4 月12日晚上9 時50分許，員警持搜索票、拘票
    在葉明瑞位於高雄市○○路7  號10樓之4 住處地下室拘提葉
    明瑞，並自其隨身包包扣得NOKIA  廠牌N99 型號手機1 支（
    含門號00000000000  號SIM 卡1 枚）、ZIKOM 廠牌手機1 支
    （含門號00000000000  號及00000000000 號SIM 卡各1 枚）
    、SONY  ERICSSON  廠牌手機1 支（含門號0000000000號SIM
    卡1 枚）及現金新臺幣（下同）8  萬元，並搜索其位於上址
    之住處，當場扣得第一級毒品塊狀海洛因3 包（其中1 包內
    含2 小塊海洛因，以上3 包塊狀海洛因驗前淨重合計為2.46
    公克，驗後淨重合計為2.43公克，純質淨重合計為1.54公克
    ）、粉末狀海洛因2 包（驗前淨重分別為0.42公克、5.28公
    克，驗後淨重分別為0.42公克、5.22公克）、已使用過之夾
    鍊袋11只、空夾鍊袋2 疊、電子秤1 台、漏斗1 個、玻璃吸
    食器3 個、吸管2 支、注射針筒5 支、已使用過針筒47支、
    NOKIA 廠牌RM－639 型號手機1 支（含門號00000000000 號
    SIM 卡1 枚）、NOKIA 廠牌1616-2型號手機1  支（內無SIM
    卡）、NIO 廠牌手機1 支（含門號0000000000號SIM 卡1 枚
    ）。員警另於100 年4 月13日早上10時許，持搜索票至余志
    良位於高雄市○○區○○街21巷22弄54號住處搜索，當場扣
    得第一級毒品海洛因1 包（驗前淨重0.27公克，驗後淨重0.
    26公克）、塑膠鏟管1 支、注射針筒1 支、ZICOM 廠牌手機
    1 支（含門號000000000 號SIM 卡1 枚），始查獲上情。
四、案經高雄市政府警察局移送臺灣高雄地方法院檢察署檢察官
    偵查起訴及移送併辦。
    理  由
壹、程序方面
甲、證據能力部分
一、證人李吉富、證人即共同被告余志良於警詢及偵訊中陳述之
    證據能力：
（一）按被告以外之人於審判外之言詞或書面陳述，除法律有規
      定者外，不得作為證據，刑事訴訟法第159 條第1 項固有
      明文。惟按被告以外之人於檢察事務官、司法警察官或司
      法警察調查中所為之陳述，與審判中不符時，其先前之陳
      述具有較可信之特別情況，且為證明犯罪事實存否所必要
      者，亦得作為證據，同法第159 條之2 定有明文。再按被
      告以外之人於偵查中向檢察官所為之陳述，除顯有不可信
      之情況者外，得為證據，同法第159 條之1 第2 項亦定有
      明文。
（二）證人李吉富於警詢中之陳述，以及證人即共同被告余志良
      於警詢中之陳述，對被告葉明瑞而言，均屬被告以外之人
      於審判外之言詞陳述，且與審判中所述未盡相符，本院審
      酌上開證人業經員警依法踐行告知義務，詢問筆錄之記載
      亦採取一問一答之方式，於本院審理中到庭作證時，未曾
      反映警詢筆錄係遭受不正方法訊問或非出於其自由意志為
      陳述，堪認員警製作上開證人之警詢筆錄時，均已依法定
      程序為之，並無違法取供情事，渠等陳述之信用性已受保
      障。再衡諸上開證人於警詢時之陳述較接近案發時點，並
      其陳述當時未直接面對被告葉明瑞，心情較為篤定，壓力
      較小，較有可能為任意陳述，憑信性甚高，應認其等先前
      於警詢之陳述均具有較可信之特別情況，且與本案待證事
      實間具有相當之關聯性及必要性，均應認有證據能力。
（三）至上開證人於偵查中之陳述，因立法者係以現階段刑事訴
      訟法規定檢察官代表國家偵查犯罪，實施公訴，依法有訊
      問被告、證人、鑑定人之權，且實務運作時，偵查中檢察
      官向被告以外之人所取得之陳述，原則上均能遵守法律規
      定，不致違法取供，其可信性甚高，為兼顧理論與實務，
      而對被告以外之人於偵查中向檢察官所為之陳述，除顯有
      不可信之情況者外，得為證據，最高法院95年度台上字第
      6675號判決意旨參照。經查，本件上開證人於偵查中以證
      人身分向檢察官具結所為之陳述，性質上雖屬傳聞證據，
      惟上開證人在審理中到庭作證時，未曾提及檢察官在偵查
      時有何不法取供之情形，其等證言亦無顯不可信之情況，
      應認上開證人於偵查中之陳述均具有證據能力。
二、本判決書其他所引用之證據（詳如後述），公訴人及被告、
    辯護人均同意作為證據，且迄至言詞辯論終結前亦均未聲明
    異議，本院審酌該言詞或書面陳述作成時之情況均正常，並
    無違法不當之瑕疵，且與本案相關之待證事實具有關連性，
    認適當作證據，依刑事訴訟法第159 條之5 第1 項之規定，
    認上開陳述均具有證據能力。
乙、搜索、拘提被告葉明瑞是否合法部分
一、被告葉明瑞以本件搜索未經其同意，搜索不合法等語抗辯。
    經查：
（一）員警於100 年4 月12日晚上9 時30分許，在被告葉明瑞位
      於高雄市○○區○○路7 號10樓之4 住處所在之大樓地下
      室，對其使用之車牌號碼9D－9256號自小客車搜索，再於
      同日晚上9 時50分許，進入其上開住處搜索等情，有搜索
      光碟1 片在卷可參。又員警於搜索前，業已取得本院核發
      之100 年度聲搜字第617 號搜索票，內容為：受搜索人－
      葉明瑞、處所－高雄市○○區○○路7 號10樓、物件－自
      小客車9D-9256 三陽雅哥、有效期間－100 年4 月12日起
      至100 年4 月13日止等情，有上開搜索票影本1 紙附卷可
      稽。員警在搜索前，業已提示上開搜索票予被告葉明瑞閱
      覽而行使之，經本院當庭勘驗確認無訛，有本院100  年9
      月16日勘驗筆錄1 份及勘驗光碟擷取畫面1 紙（見院卷第
      238 至239 頁）在卷足憑，此部分之事實，堪可認定。
（二）前開搜索光碟中，雖未攝錄到被告葉明瑞表明同意搜索之
      畫面，然因員警業已提示本院核發之搜索票而行使之，是
      縱然被告葉明瑞未同意搜索，只要員警依據前開搜索票所
      為之搜索合法，則本件搜索即屬合法。經本院核對員警搜
      索處所、對象、物件及期日，均在前揭搜索票核准之範圍
      內，並無逾越搜索範圍之情形，唯一有爭議者，乃本件係
      夜間搜索被告葉明瑞之住處，其搜索是否符合得夜間搜索
      之要件？經查：
  １、按有人住居或看守之住宅或其他處所，不得於夜間入內搜
      索或扣押。但經住居人、看守人或可為其代表之人承諾或
      有急迫之情形者，不在此限。刑事訴訟法第146 條第1 項
      定有明文。
  ２、本件從搜索光碟中，無法確認是否得被告葉明瑞之同意而
      為夜間搜索，業如前述。然經本院依職權傳訊執行本件搜
      索之員警即證人林仁傑到庭，訊明本件為何要夜間搜索時
      ，其具結證稱：當天中午過後就開始在被告葉明瑞住處監
      控他進出，....，晚上下班時間發現車子移動，所以就跟
      監他的車子，到了凱旋醫院後，沒有發現，後來他的車子
      開回家途中，我們就趕回他的住處埋伏，看到他進入住處
      地下室停車場，我們才以車子夾住他車子的方式，出示證
      件請被告葉明瑞熄火下車，之所以沒有在白天執行是因為
      沒有看到他進出。因為他是本案的主嫌，沒有看到人，如
      果不在家，執行搜索就沒有意義，因為毒品可以用任何方
      式藏放，主嫌沒有現身，就算搜到毒品也無法與主嫌作連
      結等語（見院卷第234 至237 頁），核與本院勘驗搜索光
      碟時，員警確係在地下室埋伏等候、俟被告葉明瑞車子駛
      入地下室時才進行搜索等內容相符，堪認其證詞為真實可
      採。則依前開證詞所述，本件員警於白天即進行監控，是
      因為埋伏至夜間。才發現被告葉明瑞出現於地下室，為免
      主嫌脫逃，遂立即進行搜索，核其當時進行搜索，確實有
      緊急迫切之需要，是本件員警所為之夜間搜索，應已符合
      前揭條文規定之「有急迫之情形」，從而本件夜間搜索並
      無不法。
（三）綜上說明，本件即便被告葉明瑞未同意搜索，然因員警已
      提示搜索票而行使之，而搜索處所、對象、物件及期日，
      均在本院核准之搜索票範圍內，其夜間搜索又符合有急迫
      情形之要件，從而本件搜索並無不合法之情形存在，已可
      確認。被告葉明瑞前揭所辯縱然屬實，亦無礙於本件屬合
      法搜索之認定。
二、被告葉明瑞之辯護人另以員警執行拘提時，未對被告葉明瑞
    提示拘票而認本件拘提不合法。然查，被告葉明瑞於審判時
    自承：「（審判長問：警員給你看的到底是那一張文件？）
    總共給我3   張，都是謝長夏檢察官開的拘票」（見院卷第
    278 頁），並有經被告葉明瑞簽名捺印之拘票影本1 紙附卷
    可稽（見警卷一第40頁），足認本件員警業已向被告葉明瑞
    提示拘票並依法執行拘提，辯護人前揭辯護顯與事實不符，
    本件拘提並無不合法之情形，亦可認定。
貳、有罪部分
一、被告葉明瑞就附表一編號1 至23所載23次犯行（販賣第一級
    毒品海洛因予余志良部分）：
（一）訊據被告葉明瑞矢口否認有何販賣第一級毒品予余志良之
      犯行，辯稱：監聽譯文中伊與余志良的對話，約有5 次是
      伊與余志良聯繫合資購買毒品的事，其他的對話則都是余
      志良透過伊簽賭職棒，伊未曾販毒予余志良等語。其辯護
      人則以：從附表三編號14、18所示之對話內容明顯可知渠
      等是為簽賭六合彩及職棒而聯繫等語為被告葉明瑞辯護。
（二）經查，門號00000000000000號、00000000000000號、0000
      000000號、0000000000號、0000000000號、0000000000 號
      、0000000000000 號、0000000000000 號行動電話，均係
      被告葉明瑞所持用乙情，據被告葉明瑞自承在卷（見院卷
      第114 頁），而門號0000000000號行動電話係余志良所持
      用，亦據余志良供述在卷（見偵卷一第213 頁）。又余志
      良持有之0000000000號行動電話，分別於附表三編號1 至
      23所示時間，與被告葉明瑞持用之前揭行動電話曾有通聯
      ，通聯內容詳如附表三編號1 至23所示，此有0000000000
      號行動電話通訊監察譯文1  件附卷可憑（見偵卷一第206
      至210 頁反面），而上開通聯譯文均係被告葉明瑞與余志
      良之對話乙情，亦經被告葉明瑞自承在卷（見院卷第114
      頁），此部分之事實，堪以認定。
（三）次查，證人余志良於99年4 月13日遭員警搜索當日接受員
      警詢問時，就被扣案之海洛因來源，主動供出係向住在高
      雄市鼓山區綽號「瑞ㄚ」之人購買，且購買多次，並指認
      綽號「瑞ㄚ」之人即係被告葉明瑞（見警卷一第19至32頁
      ），同日於偵訊時，亦具結為相同之證述（見偵卷一第27
      至30頁），甚至同日經檢察官聲請羈押，在本院羈押庭中
      ，亦對法官為相同之證述（見聲羈卷第12至16頁）。嗣於
      99年5 月30日警詢中，經員警逐一提示前揭通訊監察譯文
      供其閱覽，並詢明各該通聯與被告葉明瑞聯繫所為何事時
      ，證人余志良證稱：這些通聯都是伊向被告葉明瑞聯繫購
      買第一級毒品海洛因，也都確實有成交，並逐一說明毒品
      交易時地、數量、金額及其他交易細節（見偵卷一第191
      至201 頁）。又於同日接受偵訊時，再次經檢察官逐一提
      示前揭通聯譯文訊明與被告葉明瑞聯繫所為何事時，經具
      結後，仍逐一說明各該通聯係與被告葉明瑞聯繫購買海洛
      因，以及各次交易時地、數量、金額等語（見偵卷一第212
      至217 頁），衡之證人余志良與被告葉明瑞係朋友關係，
      並無任何怨隙，此據被告葉明瑞自承在卷（見院卷第276
      頁），應無不良動機故意為不利被告之陳述，且其為警查
      獲後，多次於警詢、偵訊及羈押庭時分別為上開證述，而
      其所述關於被告葉明瑞販賣第一級毒品海洛因之時間、地
      點、數量、金額等情，內容互核大致相符，並無明顯矛盾
      或不合常情之處。復觀諸證人余志良確實有以其手機與被
      告葉明瑞於附表三編號1 至23所示時間聯絡多次，而通話
      內容詳如附表三編號1 至23所示，內容或詢問彼此在那裏
      ，或詢問抵達何處了、還要多久、是否已經到了等情形，
      均核與聯繫毒品交易時，為約見面交易所須聯繫之內容相
      符，此有通訊監察譯文附卷可憑（見偵卷一第206 至210
      頁反面），又證人余志良於99年4 月13日被查獲當日，即
      能明確說出被告葉明瑞所使用的大陸門號為00000000000
      號（見警卷一第21頁），核與被告葉明瑞所有經扣案之ZIK
      OM廠牌手機所使用之雙卡門號其中之一相符，此有前揭手
      機1 支暨門號SIM 卡1 枚扣案可稽，足認證人余志良上開
      於警、偵中之證詞，具有高度可信性。
（四）證人余志良於本院審理時雖改口證稱：如附表三編號1 至
      23所示之各次通聯，均是伊拜託被告葉明瑞去向別人購買
      海洛因後拿給伊，不是被告葉明瑞直接賣海洛因給伊等語
      （見院卷第149 頁）。然查：證人余志良自承可以明確區
      分「拜託葉明瑞去向別人購買毒品」與「向葉明瑞購買毒
      品」兩者之不同（見院卷第149 頁），其既可明確區分，
      則何以於被搜索當日即99年4 月13日，在警詢及偵訊時，
      均證稱：扣案之海洛因係伊向綽號「瑞ㄚ」之人即被告葉
      明瑞購買，伊向其購買很多次等語，甚至同日經檢察官聲
      請羈押，在本院羈押庭中，亦對法官為相同之證述（見聲
      羈卷第12至16頁）；嗣於100 年4 月30日，在員警逐一提
      示如附表三編號1 至23所示之各次譯文時，亦清楚表示各
      次通聯均係伊向被告葉明購買毒品，以及相關交易時地、
      金額、數量等細節，同日再經檢察官逐一提示前揭譯文，
      仍具結證稱係向被告葉明瑞購買海洛因等語？果其於審理
      中之證述可採，則核其於前揭2 次警詢、2 次偵訊過程中
      ，為何未曾有任何一次表示是「拜託被告葉明瑞去向別人
      購買毒品」？參以如附表三編號1 至23所示之各通聯內容
      中，並無拜託被告葉明瑞去向他人購買毒品包括：你幫我
      調貨、幫我買、你幫我問一下某人那邊有沒有....等等可
      能會出現之對話，且其前揭「每次都是拜託被告葉明瑞去
      向別人購買毒品」之證詞，亦為被告葉明瑞所否認。再衡
      以證人余志良於100 年8 月18日審理時，經審判長逐一提
      示如附表三編號1 至23所示之譯文時，原改口證稱：均是
      請被告葉明瑞去向別人購買毒品之對話（見院卷第151 至
      154 頁），然於被告葉明瑞之辯護人訊問其是否有向被告
      葉明瑞簽賭職棒時，即又順應辯護人之問題，就辯護人所
      提示如附表三編號1 至23所示之各次譯文，均改口為更有
      利於被告葉明瑞之證詞即：這些譯文是向被告葉明瑞簽賭
      職棒之對話等語（見院卷第155 頁反面至第157 頁），其
      於同一審理期日之證言，竟前後自相矛盾，益證前開證詞
      之可信度甚低，而其欲袒護被告葉明瑞之心，則顯見一斑
      ，綜上，應以其於警、偵中之證詞較為可信。
（五）被告葉明瑞雖以與余志良係合資購買毒品及聯繫簽賭職棒
      等語置辯，其辯護人則以：從附表三編號14、18所示之對
      話內容明顯可知渠等是為簽賭六合彩及職棒而聯繫等語為
      被告葉明瑞辯護。惟查：
  １、被告葉明瑞與余志良若係合資購買，則代表被告葉明瑞身
      上的毒品或金錢必有不足，在接獲余志良表明要向其拿取
      毒品的電話時，當會釋明：我這邊也沒有（毒品）、也不
      夠、要調、我這邊大概有多少錢、你那邊有多少錢可以湊
      ？等類似訊息，讓余志良明瞭其無法供貨，進而協調如何
      合資購買之細節，然觀之如附表三編號1 至23所示之各次
      對話內容，雙方均未提及任何疑似購買毒品之字眼，且余
      志良撥打電話聯繫被告葉明瑞要拿取毒品之時間，或早上
      或下午或晚上或凌晨，各個時段均有，且如附表三編號1
      至23所示之各次通聯，亦有多次是被告葉明瑞主動聯繫余
      志良，若係合資購買，雙方當會有調貨時間、金錢或合資
      意願不一致之時候，然渠等在電話中，均是直接約見面地
      點要其前來，竟未曾拒絕或表明這個時間不方便去調貨之
      情形發生，此顯悖於常情，參以證人余志良在警、偵、審
      中均未曾證稱係與被告葉明瑞合資購買毒品，業述如前，
      是被告葉明瑞辯稱兩人係合資購買毒品等語，顯無可採。
  ２、至於如附表三編號14所示之對話是否係聯繫簽賭乙情，因
      被告葉明瑞於審理時自承：「（審判長問：被告余志良是
      否有透過你去簽賭？）有，都是打電話給我，如果沒有簽
      中，我才去收錢，有簽中，我就直接拿獎金給他，都沒有
      事先拿錢給我。」等語（見院卷第275 頁），亦即證人余
      志良在簽賭之時並不會拿錢給被告葉明瑞，從而並無為了
      簽賭而約見面交付賭金之必要，然質之如附表三編號14之
      通聯譯文，均係被告葉明瑞及證人余志良聯繫見面及通知
      已抵達之對話，顯然有約定見面情事，若係為聯繫簽賭，
      如被告葉明瑞前開自承內容，二人並無相約見面之必要，
      而此次通聯既相約見面，已難認與簽賭有關，復質之若係
      簽賭六合彩，則應會提及欲簽注之號碼、支數，然如附表
      三編號14之對話內容，均未曾出現符合六合彩下注之號碼
      、支數，縱然辯護人辯護稱如附表三編號之對話中，余志
      良提及「全車」係指六合彩簽註1 個號碼之意，惟若確係
      下注六合彩，最重要之下注號碼及簽注支數竟未提及，證
      人余志良僅說出「全車」，被告葉明瑞如何知悉其要下注
      的是何號碼之「全車」？顯見本次通聯非為簽賭六合彩，
      渠等透過此次通聯相約見面之目的，應如證人余志良於警
      、偵中所證，係為約定買賣毒品。
  ３、辯護人又辯護稱如附表三編號18之對話中，余志良言及：
      「大仔，我拿9000棒球錢給你！」，足認此係聯繫交付職
      棒賭金之對話等語，然詳閱其嗣後之對話內容即被告葉明
      瑞回以：「嗯，你15分後出來！」，余志良旋於10餘分鐘
      後再次聯繫被告葉明瑞，表明其已抵達，被告葉明瑞則回
      以：「嗯，甘15 分 了？我還沒" 分" ㄟ」等語觀之（詳
      如附表三編號18-1所示），顯見此次聯繫目的仍是為交易
      毒品，蓋若為交付職棒賭金，被告葉明瑞於余志良表明已
      抵達時，逕自向之拿取賭金即可，何以會回以「我還沒"
      分" ㄟ」之暗示其尚未分裝好毒品之言論？參以證人余志
      良於警詢時，在員警提示該通聯譯文供其詳閱後，即指證
      ：此次被告葉明瑞只拿4000元的海洛因在介壽路與左營大
      路交易完成，購得4 包等語（見偵卷一第199 頁），同日
      於偵訊時，經檢察官再次提示該通聯譯文供其閱覽後，仍
      具體指稱：「我向葉明瑞購買4000元的海洛因，地點在介
      壽路與左營大路口，我本來買9000元，他給我4000元的量
      」等語（見偵卷一第216 頁）」，尚能主動說明為何通聯
      中表明「9000」，其卻證稱僅成交4000元之原因，若非確
      有其事，證人余志良當無法為如此翔實之交待，亦無必要
      主動說出實際成交金額比通聯時原欲交易的金額還少之事
      實，顯見前揭對話與交付職棒賭金無關，證人余志良在對
      話中所稱之「9000棒球錢」，即係欲購買9000元毒品之暗
      示，是被告葉明瑞及其辯護人前開所辯，均無可採。
（六）綜上所述，被告葉明瑞確有如附表一編號1 至23所示23 次
      販賣第一級毒品海洛因予證人余志良之犯行，已可認定。
二、被告葉明瑞就附表一編號24至26所載3 次犯行（販賣第一級
    毒品海洛因予證人李吉富部分）：
（一）訊據被告葉明瑞矢口否認有何販賣第一級毒品予李吉富之
      犯行，辯稱：伊沒有賣毒品給李吉富，只有免費請過他，
      監聽譯文中伊與李吉富的對話，是李吉富向伊討毒品，以
      及聯繫去李吉富家施用毒品，並非聯繫買賣毒品等語。
（二）經查，門號0000000000號行動電話係被告葉明瑞所持用乙
      情，業如前述，而證人李吉富曾以公用電話（門號為00-00
      00000 號）及00-0000000號自宅室內電話，分別於如附表
      一編號24至26所示時間撥打至被告葉明瑞持用之前揭00000
      00000 號行動電話，並為如附表三編號24至26-1所示之對
      話乙情，業據證人李吉富證述在卷（見偵卷一第101 至102
      頁），亦經被告葉明瑞自承在卷（見院卷第114 頁），並
      有門號0000000000號行動電話通訊監察譯文1 件（見偵卷
      一第89至90頁）在卷足憑，此部分之事實，堪以認定。
（三）證人李吉富於100 年5 月16日偵訊時具結證稱：如附表三
      編號24之對話，是伊用公用電話打給被告葉明瑞要買1,000
      元之海洛因，約在伊的住處交易，但聯繫完後，被告葉明
      瑞一直沒有到，於是伊又撥打如附表三編號24-1所示的電
      話催被告葉明瑞，這次通話完約1 至2 小時，被告葉明瑞
      就親自送到伊的住處門前給伊，這次伊買1,000元量的海洛
      因，有交易成功；如附表三編號25之對話，是伊向被告葉
      明瑞買海洛因，被告葉明瑞送到伊的住處附近給伊，這次
      伊買1,000 元的海洛因，有交易成功；如附表三編號26及
      26-1之對話，也是伊向被告葉明瑞買1000元之海洛因，有
      交易成功等語（見偵卷一第102 頁），核與其當日警詢中
      所述向被告葉明瑞購買海洛因之聯絡電話、對話狀況、交
      易地點、金額及交付情形等內容（見偵卷一第83至87頁）
      均前後一致，無絲毫矛盾，且從如附表三編號24至26-1所
      示之各次通聯譯文中，均是由被告葉明瑞向李吉富表明：
      「你在家嗎？好啦等一下我過去再講」、「我要到了」、
      「你出來我要到了」、「喂，蕃薯，我現在要過去了」等
      語，亦即均是由被告葉明瑞前去找李吉富乙情觀之，即核
      與證人李吉富證稱前揭3 次毒品交易的地點都是在伊的住
      處附近，是被告葉明瑞親自送來等語悉相吻合，足認其上
      開偵訊時之結證，具有高度可信性。此外，證人李吉富於
      100 年5 月16日仍在法務部矯正署高雄監獄服刑中，同日
      經第一次提訊而為上開警、偵中之證詞，此有100 年5 月
      16日警詢及偵訊筆錄在卷可參（見偵卷一第83至87頁、10
      1 至103 頁），核其證詞因第一次經提訊被問及上開事項
      ，較無瑕慮及其與被告葉明瑞間之利害關係，且較未受外
      力干擾，佐以被告葉明瑞自承與其並無恩怨（見院卷第37
      頁），果非真實發生之事，更無甘冒偽證刑責之風險而設
      詞誣陷被告葉明瑞之可能，從而其於警、偵中所述，應為
      真實可信。至其於本院審理時，雖改口證稱：如附表三編
      號24至26-1之對話都是伊向被告葉明瑞要毒品，被告葉明
      瑞是免費請伊的，不是買賣等語，惟就前揭3 次聯繫見面
      後，被告葉明瑞均有交付海洛因毒品予伊乙節，前後證述
      並無不合。質之如附表三編號24至26-1之各次對話中，證
      人李吉富未曾有任何央求被告葉明瑞無償轉讓毒品之言語
      ，其前揭於警、偵中指證被告葉明瑞販賣毒品時，均能清
      楚說出交易金額是1,000 元，復質之海洛因毒品價格不斐
      ，證人李吉富與被告葉明瑞僅係普通朋友，非親非故，被
      告葉明瑞豈會在前揭各次對話中，均主動撥打予證人李吉
      富通知其已抵達，亦即不求報酬，特地前往證人李吉富住
      處免費提供毒品予其施用？此顯悖於常情，相較於其於警
      、偵中就各次通聯當天有一手交錢一手交貨，向被告葉明
      瑞購得1,000 元海洛因毒品之前後一致陳述，其上開於審
      理中之證述，顯係袒護被告葉明瑞之詞，委無可採，應認
      其於警、偵中之證述始為真實可信。
（四）至被告葉明瑞雖以前詞置辯，惟質之其於100 年5 月23日
      及同年5 月30日二次偵訊時，均自承：有販賣毒品予證人
      李吉富，是99年11月20日那次的通聯，證人李吉富要買1,
      000 元量的海洛因，伊有拿給他，錢讓他先欠著等語（見
      偵卷一第112 、187 頁），於本院準備程序中，仍自承：
      有賣1,000元海洛因予證人李吉富，然改口稱：是起訴書附
      表一編號17（即99年11月23日之通聯）那一次等語（見院
      卷第37頁），質之被告葉明瑞當知販賣毒品與轉讓毒品之
      刑度差距極大，若僅係無償轉讓毒品予證人李吉富，豈會
      數次於偵查中及本院準備程序時，均為前開不利於己之供
      述？顯見其確有販賣毒品予證人李吉富之犯行，其嗣後改
      口辯稱僅係無償轉讓等語，顯係卸責之詞，不足採信。至
      於被告葉明瑞於前揭自承中，雖僅承認販賣毒品予證人李
      吉富1 次，然究竟何次，或供稱係99年11月20日，或供稱
      係起訴書附表一編號17（即99年11月23日）那一次，從而
      是否如其所辯僅販賣1 次，已屬有疑，參以證人李吉富於
      警、偵時均證稱被告葉明瑞總計販賣毒品予伊3 次，包括
      被告葉明瑞前揭曾自承有販賣的99年11月20日及99年11月
      23日，並能翔實交待交易之地點、金額及細節，業如前述
      ，且有如附表三編號24至26-1所示之通聯譯文可資佐證，
      應認證人李吉富於警、偵時之證述為真實可信，被告葉明
      瑞前揭所辯，顯不足採。
（五）綜上所述，被告葉明瑞確有如附表一編號24至26所示3 次
      販賣第一級毒品海洛因予證人李吉富之犯行，已可認定。
三、被告余志良就附表二編號1 至7 所載7 次犯行（販賣第一級
    毒品海洛因予證人陳世偉部分）：
（一）訊據被告余志良固不否認如附表四編號1 至7 所示之通訊
      監察譯文係伊與證人陳世偉之對話，然矢口否認有何販賣
      第一級毒品予證人陳世偉之犯行，辯稱：伊與證人陳世偉
      是合資購買毒品等語。
（二）經查，門號0000000000號行動電話門號係被告余志良所持
      用，門號0000000000號行動電話係證人陳世偉所持用，被
      告余志良及證人陳世偉以前揭行動電話聯繫，曾為如附表
      四編號1 至7 所示之對話內容等情，業據證人陳世偉證述
      在卷（見偵卷一第80至81頁），且為被告余志良所自承（
      見院卷一第31、114 頁），並有門號0000000000號行動電
      話通訊監察譯文1 件（見偵卷一第73頁）附卷可稽，此部
      分之事實，堪可採信。
（三）證人陳世偉就如附表四編號1 至7 與被告余志良之對話內
      容，於100 年5 月13日經員警逐一提示供其閱覽後，證稱
      ：這些通聯都是伊向被告余志良聯繫購買第一級毒品海洛
      因，也都確實有成交，並逐一說明毒品交易時地、數量、
      金額及其他細節（見警卷第68至71頁）。而於同日接受偵
      訊時，經檢察官逐一提示前揭譯文，訊明與被告余志良聯
      繫所為何事時，經具結後，仍逐一說明各該通聯均係向被
      告余志良聯繫購買海洛因，都有成交，以及各次交易時地
      、數量、金額等語（見偵卷一第79至81頁）。嗣於本院審
      理時，經審判長逐一提示如附表四編號1 至7 所示各次譯
      文，其仍具結證稱：均是聯繫被告余志良買海洛因，每次
      都有拿錢給他，總共跟他買過7 次，於警、偵時之證述也
      都是照自己意思說的等語（見院卷第190 至192 頁）。質
      之其於警、偵、審中之證述，就被告余志良於上開各次通
      聯後，確實有與伊見面並販賣海洛因予伊乙節，歷次證述
      前後一致，無絲毫矛盾，其證詞堪稱無瑕。參以從附表四
      編號1 至7 所示譯文觀之，證人陳世偉確曾於對話中提及
      「幫我下1,000 」、「我拿500 」等語，核與其前揭證稱
      所購買海洛因之金額相符，再從渠等對話中，多次約定交
      易地點在「會館」，而證人陳世偉證稱：「會館」是指在
      被告余志良住處附近即高雄市○○區○○街67號之「後
      北極殿轎班聯誼會」（見警卷第68至71頁），而被告余志
      良之住處確實是在高雄市○○區○○街，核與其證稱交易
      地點在被告余志良住處附近之上開聯誼會乙節悉相符合，
      顯見證人陳世偉前揭於警、偵、審中之證詞具高度可信度
      ，為真實可信。
（四）被告余志良雖以係合資購買等語置辯。惟查：證人陳世偉
      於警、偵時均證稱係向被告余志良購買毒品，未曾表示有
      合資購買之情形，且於本院審理時，亦證稱：「（審判長
      問：你交錢給余志良，是否有約你出多少，他出多少，如
      何分？）無。」、「（審判長問：你都是給他錢，他直接
      給你1 包海洛因，沒有分他一半，你一半？）是。」等語
      （見院卷第191 、192 頁），顯非合資購買。參以如附表
      四編號1 至7 所示各次對話中，證人陳世偉向被告余志良
      表明「1,000 」、「500 」等金額並提議交易地點後，被
      告余志良立即回以「好」、「好啦」等內容觀之，核與買
      家與賣家之對話情節相符，亦即買家表明要多少金額之毒
      品，賣家在有毒品時，即回以「好」來示意可以供貨，此
      即完成聯繫買賣毒品之對話，而顯與合資購買時，在對話
      中會出現是否要一起買、要買多少金額、能湊到多少錢等
      協調合資之內容不符，是被告余志良辯稱這7 次都是合資
      購買等語，顯無可採，應以證人陳世偉前揭證述為真實可
      信。
（五）綜上所述，被告余志良確有如附表二編號1 至7 所示7 次
      販賣第一級毒品予證人陳世偉之犯行，堪可認定。
四、被告余志良就附表二編號8 至10所載3 次犯行（販賣第一級
    毒品海洛因予證人塗茂成部分）：
（一）訊據被告余志良固不否認如附表四編號8 至10所示之通訊
      監察譯文係伊與證人塗茂成之對話，然矢口否認有何販賣
      第一級毒品予證人塗茂成之犯行，辯稱：伊與證人塗茂成
      是合資購買毒品等語。
（二）經查，門號00-0000000號係證人塗茂成住處之室內電話，
      該門號與被告余志良所持用之0000000000號行動電話曾為
      如附表四編號8  至10之對話內容等情，業據證人塗茂成證
      述在卷（見偵卷一第41至43頁），且為被告余志良所自承
      （見院卷一第31、114 頁），並有門號0000000000號行動
      電話通訊監察譯文1 件（見警卷一第99至102 頁）附卷可
      稽，此部分之事實，堪可採信。
（三）證人塗茂成就如附表四編號8 至10與被告余志良之對話內
      容，於100 年4 月13日經員警逐一提示供其閱覽後，證稱
      ：電話中說「要拿錢給他」是代號，只要這麼說，被告余
      志良就知道伊要購買毒品，這3 次交易地點都是高雄市左
      營區○○○路「第二公有市場」旁，都是被告余志良親自
      出面與伊交易，並逐一交待交易時間、金額及細節等語（
      見警卷第33至35頁）。而於同日接受偵訊時，經檢察官逐
      一提示前揭譯文，訊明與被告余志良聯繫所為何事時，經
      具結後，仍逐一說明各該通聯均係向被告余志良聯繫購買
      海洛因，都有成交，以及各次交易時地、數量、金額等語
      （見偵卷一第41至43頁）。嗣於本院審理時，經審判長逐
      一提示如附表四編號8 至10所示各次譯文，其仍具結證稱
      ：這3 次伊都有拿錢給被告余志良，被告余志良也確實都
      有拿海洛因給伊，總共買過3 次等語，於警、偵時之證述
      都是照自己意思說的等語（見院卷第160 、162 頁）。質
      之其於警、偵、審中之證述，就被告余志良於上開各次通
      聯後，確實有與伊見面並販賣海洛因予伊乙節，歷次證述
      前後一致，無絲毫矛盾，其證詞並無瑕疵。參以從附表四
      編號8 至10所示各次通聯時，被告余志良所在之基地台位
      置均在高雄市左營區○○○路111 號5 樓，核與證人塗茂
      成證稱伊都是前往高雄市左營區○○○路的第二公有市場
      旁與被告余志良交易乙節相互吻合，參以被告余志良自承
      與證人塗茂成並無恩怨（見院卷第277 至278 頁），若非
      確有此事，證人塗茂成當不致於甘冒偽證刑責之風險，設
      詞陷害被告余志良，顯見證人塗茂成前揭於警、偵、審中
      之證述，足可採信。
（四）被告余志良雖以係合資購買等語置辯。惟查：證人塗茂成
      於警、偵時均未曾表示有合資購買之情形，嗣於本院審理
      時，亦證稱：不是合資購買、余志良拿給伊時是1 包，沒
      有再分等語（見院卷第160 頁反面），參以如附表四編號
      8 至10所示之對話內容中，亦看不出有何疑似合資購買之
      對話，顯見並非合資購買，被告余志良前開所辯，不足採
      信。應以證人塗茂成前揭證述為真實可信。
（五）綜上所述，被告余志良確有如附表二編號8 至10所示3 次
      販賣第一級毒品予證人塗茂成之犯行，堪可認定
五、被告余志良就附表二編號11至13所載3 次犯行（販賣第一級
    毒品海洛因予證人蘇俊銘部分）：
（一）訊據被告余志良固不否認如附表四編號11至13所示之通訊
      監察譯文係伊與證人蘇俊銘之對話，然矢口否認有何販賣
      第一級毒品予證人蘇俊銘之犯行，辯稱：伊與證人蘇俊銘
      是合資購買毒品等語。
（二）經查，門號0000000000號行動電話係證人蘇俊銘所持用，
      該門號與被告余志良所持用之0000000000號行動電話曾為
      如附表四編號11至13之對話內容等情，業據證人蘇俊銘證
      述在卷（見偵卷一第56至57頁），且為被告余志良所自承
      （見院卷一第31、114  頁），並有門號0000000000號行動
      電話通訊監察譯文1 件（見偵卷一第128  至131 頁）附卷
      可稽，此部分之事實，堪可採信。
（三）證人蘇俊銘就如附表四編號11至13與被告余志良之對話內
      容，於100 年4 月21日經員警逐一提示供其閱覽後，證稱
      ：這些對話都是伊向綽號「良仔」之男子即被告余志良購
      買海洛因，對話中的「牌支」、「500 」是買賣毒品的代
      號，總共買過3 次等語（見偵卷一第117 至121 頁）。而
      於同日接受偵訊時，經檢察官逐一提示前揭譯文，訊明與
      被告余志良聯繫所為何事時，經具結後，則逐一說明各該
      通聯均係向被告余志良聯繫購買海洛因，都有成交，以及
      各次交易的地點、數量、金額等語（見偵卷一第56至57
      頁）。嗣於本院審理時，經本院逐一提示如附表四編號11
      至13所示各次譯文，其仍具結證稱：這3 次都是向被告余
      志良購買海洛因，前2 次各買1000元，最後一次買500 元
      等語（見院卷第164 頁）。質之其於警、偵、審中之證述
      ，就被告余志良於上開各次通聯後，確實有與伊見面並販
      賣海洛因予伊乙節，歷次證述前後一致，無絲毫矛盾，其
      證詞並無瑕疵。參以從卷附之0000000000號行動電話通訊
      監察譯文觀之，其與被告余志良之對話次數遠超過附表四
      編號11至13所示之通聯，證人蘇俊銘在偵訊時，均能一一
      排除何者並非購買毒品，並確認僅有如附表四編號11  至
      13所示之3 次通聯係購買毒品（見偵卷一第56至57頁），
      足認其記憶清楚完整，再從其接受員警詢問之初，曾試圖
      以「忘記了」、「我不知道要怎麼講」等語，迴避上開通
      聯譯文是伊與被告余志良聯繫買賣毒品之事實，尚且企圖
      袒護被告余志良，益證其應無虛構誣陷被告余志良之可能
      存在，若非確有販賣毒品情事，當不至於為前揭指證，顯
      見其前指證詞應為真實可信。
（四）被告余志良雖以係合資購買等語置辯。惟查：證人蘇俊銘
      於警、偵時均未曾表示有合資購買之情形，嗣於本院審理
      時，亦證稱：「（辯護人問：你是否有與余志良兩人出錢
      一起購買？）沒有。」、「（審判長問：你確定不是與余
      志良合資一起購買？）是的。」（見院卷第163 頁反面、
      第164  頁反面），參以如附表四編號11至13所示之對話內
      容中，毫無任何疑似合資購買之對話，顯見被告余志良辯
      稱係合資購買等語，要無可信。應認證人蘇俊銘前揭證述
      始為真實可信。
（五）綜上所述，被告余志良確有如附表二編號11至13所示3 次
      販賣第一級毒品予證人蘇俊銘之犯行，堪可認定。
六、論罪科刑
（一）核被告葉明瑞、余志良如附表一、二所為，均係犯毒品危
      害防制條例第4 條第1 項之販賣第一級毒品罪。被告葉明
      瑞、余志良為販賣第一級毒品海洛因而持有海洛因之低度
      行為，為販賣之高度行為所吸收，均不另論罪。被告葉明
      瑞就附表一所示26次犯行間，被告余志良就附表二所示13
      次犯行間，均犯意各別，行為互殊，均應分論併罰。被告
      葉明瑞經移送併辦部分雖未經起訴，惟與經起訴並經本院
      論罪科刑如附表一編號1 所示之販賣第一級毒品部分為同
      一行為，自為起訴效力所及，本院自得審理。又被告葉明
      瑞、余志良分別有如事實欄所示之犯罪科刑及執行情形，
      均有臺灣高等法院被告前案紀錄表在卷可按，渠2 人於受
      徒刑之執行完畢後，5 年以內故意再犯本件有期徒刑以上
      各罪，均應論以累犯，並依刑法第47條第1 項之規定，分
      別加重其刑，然毒品危害防制條例第4 條第1項 之販賣第
      一級毒品之法定本刑為死刑、無期徒刑，依法不得加重，
      僅得就罰金部分加重之。被告葉明瑞於本院準備程序時雖
      曾就附表一編號25所示之該次犯行自白犯行（見院卷第37
      頁），惟其於偵查中則對上開犯行為否認（見偵卷一第11
      2 、187 頁），核與毒品危害防制條例第17條第2 項所定
      「偵查及審判中均自白」之要件未符，自不得依該規定減
      刑，附此敘明。
（二）毒品危害防制條例制訂之目的，係為防制毒品危害，維護
      國民身心健康，因而就販賣第一級毒品部分，訂法定刑為
      死刑或無期徒刑之重刑，然若未分別行為人販賣第一級毒
      品之數量、次數、獲利金額及所造成之危害，一律處以死
      刑或無期徒刑之重刑，尚難認合於罰所當罰之刑事政策，
      同為販賣第一級毒品之人，其原因、動機不一，犯罪情節
      未必相同，或有大盤毒梟者，亦有中、小盤之分，甚或僅
      止於吸毒者同儕間為求互通有無之販賣者亦有之，其販賣
      行為所造成危害社會之程度自屬有異，法律科處此類犯罪
      所設之法定最低本刑卻同為無期徒刑，不可謂不重。經查
      ：本件被告葉明瑞如附表一販賣第一級毒品之次數雖有26
      次，惟販售對象僅有二人即證人余志良、李吉富，而該26
      次販賣毒品之數量及所得非鉅；被告余志良如附表二販賣
      第一級毒品之次數雖達13次，惟販售對象限於陳世偉、塗
      茂成、蘇俊銘等3 人，而每次販售毒品之金額為500 元或
      1,000 元，屬小量之買賣，犯罪情節難與大盤或中盤毒梟
      者相提併論，販賣毒品之數量及所得非鉅，即令處以最低
      刑度即無期徒刑而禁錮終身，猶嫌過重，難謂符合刑罰之
      相當性，爰分別依刑法第59條規定就被告葉明瑞、余志良
      如附表一、二所示之犯行均減輕其刑，並先加後減之。爰
      審酌被告葉明瑞、余志良均明知第一級毒品海洛因戕害施
      用者身體至鉅，且施用者為購買毒品以解除毒癮，往往不
      惜耗費鉅資，以致散盡家財連累家人，甚或鋌而走險犯罪
      ，危害社會治安，所為助長毒品氾濫，戕害國人身心健康
      ，破壞社會治安，被告葉明瑞、余志良犯後矢口否認犯行
      ，無絲毫悔意，，衡以被告2 人各次販賣數量非鉅，犯罪
      所得無多，非屬大規模販毒，情節相對較輕，及被告2 人
      各次販賣數量及次數多寡不同等一切情狀，分別量處如主
      文所示之刑，並分別就被告葉明瑞及余志良部分定其應執
      行之刑，以示懲儆。
（三）按以營利為目的販入毒品，經多次販賣後，持有剩餘毒品
      被查獲，只能於最後一次販賣毒品罪宣告沒收銷燬，不得
      於各次販賣毒品罪均宣告沒收銷燬（最高法院99年度臺上
      字第662 號判決意旨參照）。本件在被告葉明瑞位於高雄
      市○○路7 號10樓之4 住處查扣之塊狀海洛因3 包（以上
      3 包塊狀海洛因驗前淨重合計為2.46公克，驗後淨重合計
      為2.43公克，純質淨重合計為1.54公克）、粉末狀海洛因
      2 包（驗前淨重分別為0.42公克、5.28公克，驗後淨重分
      別為0.42公克、5.22公克），以及在被告余志良位於高雄
      市○○區○○街21巷22弄54號住處查扣之海洛因1 包（驗
      前淨重0.27公克，驗後淨重0.26公克）經送驗後，確認均
      為海洛因乙情，有法務部調查局濫用藥物實驗鑑定書、高
      雄市立凱旋醫院濫用藥物成品檢驗鑑定書各1 份附卷可稽
      （見院卷第83、85頁），又分別係在100 年4 月12日及10
      0 年4 月13日查獲，既在被告葉明瑞及余志良最後一次販
      賣海洛因之後，始為警查扣，揆諸上開判決意旨，應僅分
      別在被告葉明瑞最後一次販賣海洛因予余志良（即附表一
      編號23）及被告余志良最後一次販賣海洛因予陳世偉（即
      附表二編號7 ）之販賣第一級毒品罪刑項下宣告沒收銷燬
      ；鑑驗耗損部分既已滅失，不另宣告沒收銷燬；各該毒品
      外包裝袋，均係包裹毒品用於防潮、便於販賣，因直接包
      覆上開毒品，內均沾有微量之海洛因殘留而無法析離，應
      依毒品危害防制條例第18條第1 項前段規定，附隨上開毒
      品併予宣告沒收銷燬。次按犯毒品危害防制條例第4 條之
      罪者，其供犯罪所用或因犯罪所得之財物，均沒收之，如
      全部或一部不能沒收時，追徵其價額或以其財產抵償之，
      毒品危害防制條例第19條第1 項定有明文。被告葉明瑞、
      余志良販賣第一級毒品所得如附表一、二所示之金額，雖
      未據扣案，然仍應於其上開販賣毒品犯行中，均依該規定
      宣告沒收，且如全部或一部不能沒收時，以其財產抵償之
      。至查扣現金8 萬元之時間距離被告葉明瑞販賣第一級海
      洛因之時間久遠，難認係被告葉明瑞販賣毒品之所得，而
      扣案之NOKIA 廠牌N99 型號手機1 支（含門號0000000000
      0 號SIM 卡1 枚）、ZIKOM 廠牌手機1 支（含門號000000
      00000 號及00000000000 號SIM1卡各1 枚）、SONY  ERIC
      SSON廠牌手機1 支（含門號0000000000號SIM 卡1 枚）、
      已使用過之夾鍊袋11只、空夾鍊袋2 疊、電子秤1 台、漏
      斗1 個、玻璃吸食器3 個、吸管2 支、注射針筒5 支、已
      使用過針筒47支、NOKIA 廠牌RM－639 型號手機1 支（含
      門號00000000000 號SIM 卡1 枚）、NOKIA 廠牌1616-2型
      號手機1 支（內無SIM 卡）、NIO 廠牌手機1 支（含門號
      00 00000000 號SIM 卡1 枚），均非違禁物，且均無法證
      明與本案被告葉明瑞、余志良販賣毒品犯行有關，均毋庸
      予以沒收。未扣案之門號00000000000000號、0000000000
      0000號、0000000000號、0000000000號、0000000000號、
      0000 000000 號、0000000000000 號、0000000000000 號
      SIM 卡各1 枚及供置入上開SIM 卡之手機，雖均為被告葉
      明瑞供犯罪所使用之工具，然並無證據顯示各張SIM 卡係
      置入何支手機內使用，且亦無證據足認上開SIM 卡及供置
      入之手機均係被告葉明瑞所有，而未扣案門號0000000000
      號門號SIM 卡1 枚及供置入上開SIM 卡之手機1 支，雖為
      被告余志良供犯罪所使用之工具，且經被告余志良供承均
      係其所有（見院卷第278 頁），然並無證據足認現仍存在
      ，為免沒收執行困難，爰均不予宣告沒收。
參、無罪部分
一、公訴意旨略以：被告尤馨璉係被告葉明瑞之同居女友，與被
    告葉明瑞共同基於販賣第一級毒品海洛因之犯意聯絡，於附
    表一編號1 、23、24所載時間、地點，共同販賣如附表一編
    號1 、23、24所示金額之第一級毒品海洛因予余志良2 次、
    予李吉富1 次，因認被告尤馨璉就附表一編號1 、23、24部
    分，與被告葉明瑞共同涉犯販賣第一級毒品罪嫌。
二、按犯罪事實應依證據認定之，無證據不得認定其犯罪事實；
    又不能證明被告犯罪者，應諭知無罪之判決，刑事訟訴法第
    154 條第2 項、第301 條第1 項分別定有明文。而被告或共
    犯之自白，不得作為有罪判決之唯一證據，仍應調查其他必
    要之證據，以察其是否與事實相符，亦為同法第156  條第2
    項所定明。再認定不利於被告之事實，須依積極證據，茍積
    極之證據本身存有瑕疵而不足為不利於被告事實之認定，即
    應為有利於被告之認定，更不必有何有利之證據，而此用以
    證明犯罪事實之證據，猶須於通常一般人均不至於有所懷疑
    ，堪予確信其已臻真實者，始得據以為有罪之認定，倘其證
    明尚未達到此一程度，而有合理性之懷疑存在，致使無從為
    有罪之確信時，即應為無罪之判決。另施用毒品者，其所稱
    向某人購買之供述，須補強證據以擔保其供述之真實性。良
    以施用毒品者其供述之憑信性本不及於一般人，況施用毒品
    者其供出來源，因而破獲者，法律復規定得減輕其刑，其有
    為偵查機關誘導、或為邀輕典而為不實之陳述之可能，其供
    述之真實性自有合理之懷疑。是施用毒品者關於其向某人購
    買毒品之供述，必須補強證據佐證，以擔保其供述之真實性
    ，俾貫徹刑事訴訟無罪推定及嚴格證明之基本原則。又關於
    毒品施用者其所稱向某人購買毒品之供述，必須補強證據佐
    證，係指毒品購買者之供述縱使並無瑕疵，仍須補強證據佐
    證而言，以擔保其供述之真實性。該所謂補強證據，必須與
    施用毒品者關於相關毒品交易之供述，具有相當程度之關聯
    性，且足使一般人對於施用毒品者之供述無合理之懷疑存在
    ，而得確信其為真實，始足當之。（最高法院82年度臺上字
    第163 號、96年度臺上字第1029號判決、同院76年臺上字第
    4986號、30年上字第816 號等判例意旨參照）。
三、檢察官認被告尤馨璉涉有上開罪嫌，無非以證人余志良、李
    吉富分別於如附表五所示時間，撥打至被告葉明瑞的電話時
    ，係由被告尤馨璉接聽，再由被告尤馨璉將電話轉交被告葉
    明瑞或直接通知被告葉明瑞，以及證人余志良於警、偵時之
    證述、證人李吉富於偵訊時之證述為唯一論據。訊據被告尤
    馨璉堅決否認有何共同販賣第一級毒品海洛因之犯行，辯稱
    ：伊有接過被告葉明瑞的電話，但都是因為被告葉明瑞當時
    不方便接，伊才代接，如果被告葉明瑞在客廳，伊就直接將
    電話拿給他，有時對方會表明身分，伊就會轉告被告葉明瑞
    誰找他，伊不知道對方找被告葉明瑞要做什麼，伊只是將電
    話直接再轉給被告葉明瑞或者告知被告葉明瑞有人找他等語
    。經查：
（一）被告尤馨璉確曾於附表五所示之時間，分別接聽到證人余
      志良、李吉富來電要找被告葉明瑞，並為如附表五所示之
      對話內容乙情，有0000000000號、0000000000號行動電話
      通訊監察譯文各1   份在卷足憑（見偵卷一第89頁、第206
      頁、210 頁反面），此部分之事實，堪信為真實。
（二）惟查：從附表五所示之通訊監察譯文觀之，證人余志良、
      李吉富在電話中僅單純表示要找被告葉明瑞，並未提及任
      何疑似要毒品交易之訊息，從而被告尤馨璉辯稱：不知道
      證人余志良、李吉富找被告葉明瑞之目的是什麼等語，即
      非不可採信。次查，被告尤馨璉在接聽電話後，並無任何
      與來電者談論購毒數量、價錢或約定交易地點或疑似買賣
      毒品暗語等內容，而是在接聽電話後，直接將電話轉給被
      告葉明瑞，或者單純表明會轉告有人找伊，此從附表五所
      示之譯文內容即可觀之甚明，其所為核與同居男女朋友間
      代為接聽電話後之處理情況相符，而顯與共同販毒者，於
      一方不在或不方便接聽時，仍會直接承接進行交易內容之
      談論以完成毒品交易之情形迥異，又檢察官雖認如附表五
      編號1  所示之行動電話門號00000000000000號係被告尤馨
      璉使用之門號，然此為被告尤馨璉否認，而卷內亦並無相
      關證據足資顯示上開門號確係被告尤馨璉所使用，從而難
      以認定上開門號係被告尤馨璉所使用，則證人余志良、李
      吉富購買毒品時既非撥打被告尤馨璉持用之電話，於發現
      接聽電話者是被告尤馨璉後，亦未對其提及任何疑似約定
      交毒品之代號或用語，顯見渠等購買毒品時所欲聯繫之販
      毒對象並非被告尤馨璉，從而實難逕以被告尤馨璉有代為
      接聽被告葉明瑞之電話，即遽以認定被告尤馨璉主觀上知
      情，而與被告葉明瑞有共同販毒之行為。
（三）證人余志良雖於警詢中提及：伊向被告尤馨璉說「一樣要
      在後面等瑞仔」，被告尤馨璉就知道伊是要約被告葉明瑞
      在住處後面完成毒品買賣等語，以及於偵訊中提及：被告
      尤馨璉有看過伊與被告葉明瑞交易毒品等語。然質之證人
      余志良為前揭證詞時，並未解釋為何被告尤馨璉知道伊要
      交易毒品，是其此部分之證述，已流於個人臆測之詞，又
      所稱被告尤馨璉有看過伊與被告葉明瑞交易毒品等語，亦
      未具體指明是在何時以及何一次交易，時、地均不明確，
      是否與檢察官指訴被告尤馨璉有如附表一編號1 、23之犯
      嫌相關，亦難證明，且證人余志良於審理時又澄清前揭證
      詞，證稱：伊是說她（即被告尤馨璉）坐在車上，「瑞仔
      」下車跟伊談的，她有無看到我不知道等語（見院卷第15
      1 頁），從而實難僅以其前揭臆測、抽象不具體之單方面
      證述，即遽為不利於被告尤馨璉之認定。至於證人李吉富
      於偵訊時雖證稱：伊打去要買毒品時，由被告葉明瑞之女
      友代為接聽電話等語，與卷附通聯譯文並無不符，然僅代
      為接聽，並未談論任何疑似毒品交易之內容，而係立即交
      給被告葉明瑞接聽，尚難以此認定被告尤馨璉有共同販賣
      之犯行，此已詳述如前，參以證人李吉富於審理時亦具結
      證稱：「（檢察官問：葉明瑞這3 次拿毒品給你，你是否
      有看到尤馨璉在旁邊？）沒有。」等語（見院卷第148 頁
      ），益證被告尤馨璉未有如檢察官起訴之共同販賣毒品犯
      行。
（四）末查，員警持搜索票至被告尤馨璉位於高雄市○○區○○
      路370 巷30號4 樓住處搜索以及從其使用之自小客車內，
      均未查獲任何毒品，此有高雄市警察局刑事警察大隊搜索
      筆錄暨扣押物品目錄表共3 件在卷可稽（見警卷一第54至
      65頁），若被告尤馨璉確有共同販毒情事，當會在住處或
      隨身於車內放置毒品，供購毒者隨時前往購買或依被告葉
      明瑞指示交付毒品，然搜索結果卻未查獲任何毒品，從而
      亦無法證明被告尤馨璉有參與販毒之犯行。綜上所述，公
      訴意旨上開所提之證據，均不足以證明被告尤馨璉確與被
      告葉明瑞就附表一編號1 、23、24之犯行有犯意聯絡或行
      為分擔，應認舉證尚有不足。此外，本院依現存卷證，復
      查無其他證據足證被告尤馨璉確有公訴意旨所指此部分之
      犯行，揆諸前開說明，即屬犯罪不能證明，自應為被告尤
      馨璉無罪之諭知。
據上論斷，應依刑事訴訟法第299 條第1 項前段、第301 條第1
項，毒品危害防制條例第4 條第1 項、第18條第1 項前段、第19
條第1 項，刑法第11條、第47條第1  項、第59條、第51條第5款
、第9 款、第10款，判決如主文。
本案經檢察官吳書怡到庭執行職務。
中    華    民    國    100   年    10   月    13     日
                        刑事第九庭  審判長法  官  鄭詠仁
                                          法  官  王宗羿
                                          法  官  王麗芳
以上正本證明與原本無異。
如不服本判決應於收受送達後10日內向本院提出上訴書狀，並應
敘述具體理由；如未敘述上訴理由者，應於上訴期間屆滿後20日
內向本院補提理由書（均須按他造當事人之人數附繕本）「切勿
逕送上級法院」。
中    華    民    國   100    年    10    月    14    日
                                          書記官  楊馥如
附表一
┌─┬───┬───┬────┬───────┬────┬───────┐
│編│行為人│交易  │交易時間│犯罪手法      │交易毒品│宣告刑        │
│號│      │對象  │及地點  │              │種類及金│              │
│  │      │      │        │              │額（新臺│              │
│  │      │      │        │              │幣）    │              │
├─┼───┼───┼────┼───────┼────┼───────┤
│1 │葉明瑞│余志良│99年7 月│余志良於左列時│海洛因、│葉明瑞販賣第一│
│  │      │      │30日晚上│間以其持用0989│3,000 元│級毒品，累犯，│
│  │      │      │8 時27分│075107門號撥打│。      │處有期徒刑拾柒│
│  │      │      │許，在高│被告葉明瑞持用│        │年陸月。未扣案│
│  │      │      │雄市鼓山│之000000000000│        │之販毒所得新臺│
│  │      │      │區○○路│70號電話聯繫交│        │幣參仟元沒收，│
│  │      │      │上之某間│易毒品地點後，│        │如全部或一部不│
│  │      │      │冷飲店。│嗣經葉明瑞前往│        │能沒收時，以其│
│  │      │      │        │左列地點交易完│        │財產抵償之。  │
│  │      │      │        │成。          │        │              │
├─┼───┼───┼────┼───────┼────┼───────┤
│2 │葉明瑞│余志良│99年8 月│余志良於左列時│海洛因、│葉明瑞販賣第一│
│  │      │      │5 日晚上│間以其持用0989│2,000 元│級毒品，累犯，│
│  │      │      │7 時52分│075107門號撥打│。      │處有期徒刑拾柒│
│  │      │      │許，在高│被告葉明瑞持用│        │年陸月。未扣案│
│  │      │      │雄市左營│之000000000000│        │之販毒所得新臺│
│  │      │      │區左營大│50號、0000000 │        │幣貳仟元沒收，│
│  │      │      │路與介壽│0000000 號電話│        │如全部或一部不│
│  │      │      │路路口處│聯繫交易毒品地│        │能沒收時，以其│
│  │      │      │。      │點後，嗣經葉明│        │財產抵償之。  │
│  │      │      │        │瑞前往左列地點│        │              │
│  │      │      │        │交易完成。    │        │              │
├─┼───┼───┼────┼───────┼────┼───────┤
│3 │葉明瑞│余志良│99年8 月│余志良於左列時│海洛因、│葉明瑞販賣第一│
│  │      │      │15日下午│間以其持用0989│1,000 元│級毒品，累犯，│
│  │      │      │6 時48分│075107門號撥打│。      │處有期徒刑拾柒│
│  │      │      │許，在高│被告葉明瑞持用│        │年陸月。未扣案│
│  │      │      │雄市雄峰│之000000000000│        │之販毒所得新臺│
│  │      │      │路7 號後│70號電話聯繫交│        │幣壹仟元沒收，│
│  │      │      │方停車場│易毒品地點後，│        │如全部或一部不│
│  │      │      │。      │嗣經葉明瑞前往│        │能沒收時，以其│
│  │      │      │        │左列地點交易完│        │財產抵償之。  │
│  │      │      │        │成。          │        │              │
├─┼───┼───┼────┼───────┼────┼───────┤
│4 │葉明瑞│余志良│99年8 月│余志良於左列時│海洛因、│葉明瑞販賣第一│
│  │      │      │23日晚上│間以其持用0989│2,000 元│級毒品，累犯，│
│  │      │      │11時44分│075107門號撥打│。      │處有期徒刑拾柒│
│  │      │      │許，在高│被告葉明瑞持用│        │年陸月。未扣案│
│  │      │      │雄市左營│之000000000000│        │之販毒所得新臺│
│  │      │      │區左營大│70號電話聯繫交│        │幣貳仟元沒收，│
│  │      │      │路與介壽│易毒品地點後，│        │如全部或一部不│
│  │      │      │路路口處│嗣經葉明瑞前往│        │能沒收時，以其│
│  │      │      │。      │左列地點交易完│        │財產抵償之。  │
│  │      │      │        │成。          │        │              │
├─┼───┼───┼────┼───────┼────┼───────┤
│5 │葉明瑞│余志良│99年8 月│余志良於左列時│海洛因、│葉明瑞販賣第一│
│  │      │      │28日中午│間以其持用0989│1,000 元│級毒品，累犯，│
│  │      │      │12時4分 │075107門號撥打│。      │處有期徒刑拾柒│
│  │      │      │許，在高│被告葉明瑞持用│        │年陸月。未扣案│
│  │      │      │雄市左營│之0000000000號│        │之販毒所得新臺│
│  │      │      │區左營大│電話聯繫交易毒│        │幣壹仟元沒收，│
│  │      │      │路與介壽│品地點後，嗣經│        │如全部或一部不│
│  │      │      │路路口處│葉明瑞前往左列│        │能沒收時，以其│
│  │      │      │。      │地點交易完成。│        │財產抵償之。  │
├─┼───┼───┼────┼───────┼────┼───────┤
│6 │葉明瑞│余志良│99年8 月│余志良於左列時│海洛因、│葉明瑞販賣第一│
│  │      │      │30日晚上│間以其持用0989│2,000 元│級毒品，累犯，│
│  │      │      │6 時23分│075107門號撥打│。      │處有期徒刑拾柒│
│  │      │      │許，在高│被告葉明瑞持用│        │年陸月。未扣案│
│  │      │      │雄市左營│之0000000000號│        │之販毒所得新臺│
│  │      │      │區左營大│電話聯繫交易毒│        │幣貳仟元沒收，│
│  │      │      │路與介壽│品地點後，嗣經│        │如全部或一部不│
│  │      │      │路路口處│葉明瑞前往左列│        │能沒收時，以其│
│  │      │      │。      │地點交易完成。│        │財產抵償之。  │
├─┼───┼───┼────┼───────┼────┼───────┤
│7 │葉明瑞│余志良│99年8 月│余志良於左列時│海洛因、│葉明瑞販賣第一│
│  │      │      │31日下午│間以其持用0989│8,500 元│級毒品，累犯，│
│  │      │      │3 時54分│075107門號撥打│。      │處有期徒刑拾柒│
│  │      │      │許，在高│被告葉明瑞持用│        │年陸月。未扣案│
│  │      │      │雄市鼓山│之0000000000號│        │之販毒所得新臺│
│  │      │      │區九如四│電話聯繫交易毒│        │幣捌仟伍佰元沒│
│  │      │      │路與日昌│品地點及金額後│        │收，如全部或一│
│  │      │      │路路口處│，嗣經葉明瑞前│        │部不能沒收時，│
│  │      │      │。      │往左列地點交易│        │以其財產抵償之│
│  │      │      │        │完成。        │        │。            │
├─┼───┼───┼────┼───────┼────┼───────┤
│8 │葉明瑞│余志良│99年9 月│余志良於左列時│海洛因、│葉明瑞販賣第一│
│  │      │      │2 日晚上│間以其持用0989│1,000 元│級毒品，累犯，│
│  │      │      │7 時46分│075107門號撥打│。      │處有期徒刑拾柒│
│  │      │      │許，在高│被告葉明瑞持用│        │年陸月。未扣案│
│  │      │      │雄市鼓山│之0000000000號│        │之販毒所得新臺│
│  │      │      │區○○路│電話聯繫交易毒│        │幣壹仟元沒收，│
│  │      │      │7 號後方│品地點後，嗣經│        │如全部或一部不│
│  │      │      │停車場。│葉明瑞前往左列│        │能沒收時，以其│
│  │      │      │        │地點交易完成。│        │財產抵償之。  │
├─┼───┼───┼────┼───────┼────┼───────┤
│9 │葉明瑞│余志良│99年9 月│余志良於左列時│海洛因、│葉明瑞販賣第一│
│  │      │      │3 日凌晨│間以其持用0989│1,000 元│級毒品，累犯，│
│  │      │      │1 時9 分│075107門號撥打│。      │處有期徒刑拾柒│
│  │      │      │許，在高│被告葉明瑞持用│        │年陸月。未扣案│
│  │      │      │雄市左營│之0000000000號│        │之販毒所得新臺│
│  │      │      │區左營大│電話聯繫交易毒│        │幣壹仟元沒收，│
│  │      │      │路與介壽│品地點後，嗣經│        │如全部或一部不│
│  │      │      │路路口處│葉明瑞前往左列│        │能沒收時，以其│
│  │      │      │。      │地點交易完成。│        │財產抵償之。  │
├─┼───┼───┼────┼───────┼────┼───────┤
│10│葉明瑞│余志良│99年9 月│余志良於左列時│海洛因、│葉明瑞販賣第一│
│  │      │      │4 日下午│間以其持用0989│1,000 元│級毒品，累犯，│
│  │      │      │3 時9 分│075107門號撥打│。      │處有期徒刑拾柒│
│  │      │      │許，在高│被告葉明瑞持用│        │年陸月。未扣案│
│  │      │      │雄市鼓山│之0000000000號│        │之販毒所得新臺│
│  │      │      │區○○路│電話聯繫交易毒│        │幣壹仟元沒收，│
│  │      │      │7 號後方│品地點後，嗣經│        │如全部或一部不│
│  │      │      │停車場。│葉明瑞前往左列│        │能沒收時，以其│
│  │      │      │        │地點交易完成。│        │財產抵償之。  │
├─┼───┼───┼────┼───────┼────┼───────┤
│11│葉明瑞│余志良│99年9 月│余志良於左列時│海洛因、│葉明瑞販賣第一│
│  │      │      │6 日中午│間以其持用0989│4,500 元│級毒品，累犯，│
│  │      │      │12時10分│075107門號撥打│。      │處有期徒刑拾柒│
│  │      │      │許，在高│被告葉明瑞持用│        │年陸月。未扣案│
│  │      │      │雄市鼓山│之0000000000號│        │之販毒所得新臺│
│  │      │      │區○○路│電話聯繫交易毒│        │幣肆仟伍佰元沒│
│  │      │      │7 號後方│品地點及金額後│        │收，如全部或一│
│  │      │      │停車場。│，嗣經葉明瑞前│        │部不能沒收時，│
│  │      │      │        │往左列地點交易│        │以其財產抵償之│
│  │      │      │        │完成。        │        │。            │
├─┼───┼───┼────┼───────┼────┼───────┤
│12│葉明瑞│余志良│99年9 月│余志良於左列時│海洛因、│葉明瑞販賣第一│
│  │      │      │12日上午│間以其持用0989│1,500 元│級毒品，累犯，│
│  │      │      │11時46分│075107門號撥打│。      │處有期徒刑拾柒│
│  │      │      │許，在高│被告葉明瑞持用│        │年陸月。未扣案│
│  │      │      │雄市左營│之000000000000│        │之販毒所得新臺│
│  │      │      │區左營大│70號電話聯繫交│        │幣壹仟伍佰元沒│
│  │      │      │路與介壽│易毒品地點後，│        │收，如全部或一│
│  │      │      │路路口處│嗣經葉明瑞前往│        │部不能沒收時，│
│  │      │      │。      │左列地點交易完│        │以其財產抵償之│
│  │      │      │        │成。          │        │。            │
├─┼───┼───┼────┼───────┼────┼───────┤
│13│葉明瑞│余志良│99年9 月│余志良於左列時│海洛因、│葉明瑞販賣第一│
│  │      │      │17日晚上│間以其持用0989│1,000 元│級毒品，累犯，│
│  │      │      │6 時26分│075107門號撥打│。      │處有期徒刑拾柒│
│  │      │      │許，在高│被告葉明瑞持用│        │年陸月。未扣案│
│  │      │      │雄市鼓山│之000000000000│        │之販毒所得新臺│
│  │      │      │區○○路│70號電話聯繫交│        │幣壹仟元沒收，│
│  │      │      │7 號後方│易毒品地點後，│        │如全部或一部不│
│  │      │      │停車場。│嗣經葉明瑞前往│        │能沒收時，以其│
│  │      │      │        │左列地點交易完│        │財產抵償之。  │
│  │      │      │        │成。          │        │              │
├─┼───┼───┼────┼───────┼────┼───────┤
│14│葉明瑞│余志良│99年9 月│余志良於左列時│海洛因、│葉明瑞販賣第一│
│  │      │      │22日下午│間以其持用0989│3,000 元│級毒品，累犯，│
│  │      │      │1 時46分│075107門號撥打│。      │處有期徒刑拾柒│
│  │      │      │許，在高│被告葉明瑞持用│        │年陸月。未扣案│
│  │      │      │雄市左營│之0000000000號│        │之販毒所得新臺│
│  │      │      │區左營大│電話聯繫交易毒│        │幣參仟元沒收，│
│  │      │      │路與介壽│品地點後，嗣經│        │如全部或一部不│
│  │      │      │路路口處│葉明瑞前往左列│        │能沒收時，以其│
│  │      │      │。      │地點交易完成。│        │財產抵償之。  │
│  │      │      │        │              │        │              │
├─┼───┼───┼────┼───────┼────┼───────┤
│15│葉明瑞│余志良│99年10月│余志良於左列時│海洛因、│葉明瑞販賣第一│
│  │      │      │1 日晚上│間以其持用0989│1,000 元│級毒品，累犯，│
│  │      │      │8 時4 分│075107門號撥打│。      │處有期徒刑拾柒│
│  │      │      │許，在高│被告葉明瑞持用│        │年陸月。未扣案│
│  │      │      │雄市鼓山│之0000000000號│        │之販毒所得新臺│
│  │      │      │區○○路│電話聯繫交易毒│        │幣壹仟元沒收，│
│  │      │      │7 號後方│品地點後，嗣經│        │如全部或一部不│
│  │      │      │停車場。│葉明瑞前往左列│        │能沒收時，以其│
│  │      │      │        │地點交易完成。│        │財產抵償之。  │
├─┼───┼───┼────┼───────┼────┼───────┤
│16│葉明瑞│余志良│99年12月│余志良於左列時│海洛因、│葉明瑞販賣第一│
│  │      │      │8 日晚上│間以其持用0989│4,000 元│級毒品，累犯，│
│  │      │      │9 時許，│075107門號撥打│。      │處有期徒刑拾柒│
│  │      │      │在高雄市│被告葉明瑞持用│        │年陸月。未扣案│
│  │      │      │左營區左│之0000000000號│        │之販毒所得新臺│
│  │      │      │營大路與│電話聯繫交易毒│        │幣肆仟元沒收，│
│  │      │      │介壽路路│品地點後，嗣經│        │如全部或一部不│
│  │      │      │口處。  │葉明瑞前往左列│        │能沒收時，以其│
│  │      │      │        │地點交易完成。│        │財產抵償之。  │
├─┼───┼───┼────┼───────┼────┼───────┤
│17│葉明瑞│余志良│99年12月│余志良於左列時│海洛因、│葉明瑞販賣第一│
│  │      │      │24日凌晨│間以其持用0989│2,000 元│級毒品，累犯，│
│  │      │      │0 時42分│075107門號撥打│。      │處有期徒刑拾柒│
│  │      │      │許，在高│被告葉明瑞持用│        │年陸月。未扣案│
│  │      │      │雄市鼓山│之0000000000號│        │之販毒所得新臺│
│  │      │      │區○○路│電話聯繫交易毒│        │幣貳仟元沒收，│
│  │      │      │7 號後方│品地點後，嗣經│        │如全部或一部不│
│  │      │      │停車場。│葉明瑞前往左列│        │能沒收時，以其│
│  │      │      │        │地點交易完成。│        │財產抵償之。  │
├─┼───┼───┼────┼───────┼────┼───────┤
│18│葉明瑞│余志良│99年12月│余志良於左列時│海洛因、│葉明瑞販賣第一│
│  │      │      │26日凌晨│間以其持用0989│4,000 元│級毒品，累犯，│
│  │      │      │2 時30分│075107門號撥打│。      │處有期徒刑拾柒│
│  │      │      │許，在高│被告葉明瑞持用│        │年陸月。未扣案│
│  │      │      │雄市左營│之0000000000號│        │之販毒所得新臺│
│  │      │      │區左營大│電話聯繫交易毒│        │幣肆仟元沒收，│
│  │      │      │路與介壽│品地點後，嗣經│        │如全部或一部不│
│  │      │      │路路口處│葉明瑞前往左列│        │能沒收時，以其│
│  │      │      │。      │地點交易完成。│        │財產抵償之。  │
├─┼───┼───┼────┼───────┼────┼───────┤
│19│葉明瑞│余志良│99年12月│余志良於左列時│海洛因、│葉明瑞販賣第一│
│  │      │      │30日凌晨│間以其持用0989│8,500 元│級毒品，累犯，│
│  │      │      │0 時20分│075107門號撥打│。      │處有期徒刑拾柒│
│  │      │      │許，在高│被告葉明瑞持用│        │年陸月。未扣案│
│  │      │      │雄市鼓山│之000000000000│        │之販毒所得新臺│
│  │      │      │區○○路│3 號電話聯繫交│        │幣捌仟伍佰元沒│
│  │      │      │7 號後方│易毒品地點及金│        │收，如全部或一│
│  │      │      │停車場。│額後，嗣經葉明│        │部不能沒收時，│
│  │      │      │        │瑞前往左列地點│        │以其財產抵償之│
│  │      │      │        │交易完成。    │        │。            │
├─┼───┼───┼────┼───────┼────┼───────┤
│20│葉明瑞│余志良│100 年1 │余志良於左列時│海洛因、│葉明瑞販賣第一│
│  │      │      │月4 日晚│間以其持用0989│1,000 元│級毒品，累犯，│
│  │      │      │上10時33│075107門號撥打│。      │處有期徒刑拾柒│
│  │      │      │分許，在│被告葉明瑞持用│        │年陸月。未扣案│
│  │      │      │高雄市左│之000000000000│        │之販毒所得新臺│
│  │      │      │營區左營│9號 電話聯繫交│        │幣壹仟元沒收，│
│  │      │      │大路與介│易毒品地點後，│        │如全部或一部不│
│  │      │      │壽路路口│嗣經葉明瑞前往│        │能沒收時，以其│
│  │      │      │處。    │左列地點交易完│        │財產抵償之。  │
│  │      │      │        │成。          │        │              │
├─┼───┼───┼────┼───────┼────┼───────┤
│21│葉明瑞│余志良│100 年1 │余志良於左列時│海洛因、│葉明瑞販賣第一│
│  │      │      │月15日凌│間以其持用0989│1,000 元│級毒品，累犯，│
│  │      │      │晨2  時5│075107門號撥打│。      │處有期徒刑拾柒│
│  │      │      │分許，在│被告葉明瑞持用│        │年陸月。未扣案│
│  │      │      │高雄市左│之000000000000│        │之販毒所得新臺│
│  │      │      │營區左營│3 號電話聯繫交│        │幣壹仟元沒收，│
│  │      │      │大路與介│易毒品地點後，│        │如全部或一部不│
│  │      │      │壽路路口│嗣經葉明瑞前往│        │能沒收時，以其│
│  │      │      │處。    │左列地點交易完│        │財產抵償之。  │
│  │      │      │        │成。          │        │              │
├─┼───┼───┼────┼───────┼────┼───────┤
│22│葉明瑞│余志良│100 年1 │余志良於左列時│海洛因、│葉明瑞販賣第一│
│  │      │      │月19日晚│間以其持用0989│1,000 元│級毒品，累犯，│
│  │      │      │上7 時26│075107門號撥打│。      │處有期徒刑拾柒│
│  │      │      │分許，在│被告葉明瑞持用│        │年陸月。未扣案│
│  │      │      │高雄市鼓│之000000000000│        │之販毒所得新臺│
│  │      │      │山區雄峰│9號 電話聯繫交│        │幣壹仟元沒收，│
│  │      │      │路7 號後│易毒品地點後，│        │如全部或一部不│
│  │      │      │方停車場│嗣經葉明瑞前往│        │能沒收時，以其│
│  │      │      │。      │左列地點交易完│        │財產抵償之。  │
│  │      │      │        │成。          │        │              │
├─┼───┼───┼────┼───────┼────┼───────┤
│23│葉明瑞│余志良│100 年1 │余志良於左列時│海洛因、│葉明瑞販賣第一│
│  │      │      │月20日晚│間以其持用0989│1,500 元│級毒品，累犯，│
│  │      │      │上5 時56│075107門號撥打│。      │處有期徒刑拾柒│
│  │      │      │分許，在│被告葉明瑞持用│        │年陸月。扣案塊│
│  │      │      │高雄市鼓│之000000000000│        │狀海洛因參包暨│
│  │      │      │山區雄峰│9 號電話聯繫交│        │其外包裝（驗前│
│  │      │      │路7 號後│易毒品地點後，│        │淨重合計為貳點│
│  │      │      │方停車場│嗣經葉明瑞前往│        │肆陸公克，驗後│
│  │      │      │。      │左列地點交易完│        │淨重合計為貳點│
│  │      │      │        │成。          │        │肆參公克，純質│
│  │      │      │        │              │        │淨重合計為壹點│
│  │      │      │        │              │        │伍肆公克）、粉│
│  │      │      │        │              │        │末狀海洛因貳包│
│  │      │      │        │              │        │暨其外包裝（驗│
│  │      │      │        │              │        │前淨重分別為零│
│  │      │      │        │              │        │點肆貳公克、伍│
│  │      │      │        │              │        │點貳捌公克，驗│
│  │      │      │        │              │        │後淨重分別為零│
│  │      │      │        │              │        │點肆貳公克、伍│
│  │      │      │        │              │        │點貳貳公克）均│
│  │      │      │        │              │        │沒收銷燬之。未│
│  │      │      │        │              │        │扣案之販毒所得│
│  │      │      │        │              │        │新臺幣壹仟伍佰│
│  │      │      │        │              │        │元沒收，如全部│
│  │      │      │        │              │        │或一部不能沒收│
│  │      │      │        │              │        │時，以其財產抵│
│  │      │      │        │              │        │償之。        │
├─┼───┼───┼────┼───────┼────┼───────┤
│24│葉明瑞│李吉富│99年11月│李吉富於左列時│海洛因、│葉明瑞販賣第一│
│  │      │      │20日下午│間以公用電話07│1,000 元│級毒品，累犯，│
│  │      │      │3 時40分│-0000000號撥打│。      │處有期徒刑拾柒│
│  │      │      │許，在李│被告葉明瑞持用│        │年陸月。未扣案│
│  │      │      │吉富位於│之0000000000號│        │之販毒所得新臺│
│  │      │      │高雄市鼓│電話聯繫交易毒│        │幣壹仟元沒收，│
│  │      │      │山區九如│品地點後，嗣經│        │如全部或一部不│
│  │      │      │四路716 │葉明瑞前往左列│        │能沒收時，以其│
│  │      │      │巷57號住│地點交易完成。│        │財產抵償之。  │
│  │      │      │處附近。│              │        │              │
├─┼───┼───┼────┼───────┼────┼───────┤
│25│葉明瑞│李吉富│99年11月│李吉富於左列時│海洛因、│葉明瑞販賣第一│
│  │      │      │23日下午│間以自宅07-533│1,000 元│級毒品，累犯，│
│  │      │      │4 時22分│0233號室內電話│。      │處有期徒刑拾柒│
│  │      │      │許，在李│撥打被告葉明瑞│        │年陸月。未扣案│
│  │      │      │吉富位於│持用之00000000│        │之販毒所得新臺│
│  │      │      │高雄市鼓│29號電話聯繫交│        │幣壹仟元沒收，│
│  │      │      │山區九如│易毒品地點後，│        │如全部或一部不│
│  │      │      │四路716 │嗣經葉明瑞前往│        │能沒收時，以其│
│  │      │      │巷57號住│左列地點交易完│        │財產抵償之。  │
│  │      │      │處附近。│成。          │        │              │
├─┼───┼───┼────┼───────┼────┼───────┤
│26│葉明瑞│李吉富│99年11月│李吉富於左列時│海洛因、│葉明瑞販賣第一│
│  │      │      │24日下午│間以自宅07-533│1,000 元│級毒品，累犯，│
│  │      │      │4 時55分│0233號室內電話│。      │處有期徒刑拾柒│
│  │      │      │許，在李│撥打被告葉明瑞│        │年陸月。未扣案│
│  │      │      │吉富位於│持用之00000000│        │之販毒所得新臺│
│  │      │      │高雄市鼓│29號電話聯繫交│        │幣壹仟元沒收，│
│  │      │      │山區九如│易毒品地點後，│        │如全部或一部不│
│  │      │      │四路716 │嗣經葉明瑞前往│        │能沒收時，以其│
│  │      │      │巷57號住│左列地點交易完│        │財產抵償之。  │
│  │      │      │處附近。│成。          │        │              │
└─┴───┴───┴────┴───────┴────┴───────┘
附表二
┌─┬───┬───┬────┬───────┬────┬───────┐
│編│行為人│交易  │交易時間│犯罪手法      │交易毒品│宣告刑        │
│號│      │對象  │及地點  │              │種類及金│              │
│  │      │      │        │              │額（新臺│              │
│  │      │      │        │              │幣）    │              │
├─┼───┼───┼────┼───────┼────┼───────┤
│1 │余志良│陳世偉│99年8 月│陳世偉於左列時│海洛因、│余志良販賣第一│
│  │      │      │25日上午│間以其持用0960│1,000 元│級毒品，累犯，│
│  │      │      │10時5 分│577169門號撥打│。      │處有期徒刑拾柒│
│  │      │      │許，在高│被告余志良持用│        │年。未扣案之販│
│  │      │      │雄市左營│之0000000000號│        │毒所得新臺幣壹│
│  │      │      │區○○街│電話聯繫交易毒│        │仟元沒收，如全│
│  │      │      │67號前。│品地點後，嗣經│        │部或一部不能沒│
│  │      │      │        │余志良前往左列│        │收時，以其財產│
│  │      │      │        │地點交易完成。│        │抵償之。      │
├─┼───┼───┼────┼───────┼────┼───────┤
│2 │余志良│陳世偉│99年8 月│陳世偉於左列時│海洛因、│余志良販賣第一│
│  │      │      │25日晚上│間以其持用0960│1,000 元│級毒品，累犯，│
│  │      │      │11時16分│577169門號撥打│。      │處有期徒刑拾柒│
│  │      │      │許，在高│被告余志良持用│        │年。未扣案之販│
│  │      │      │雄市左營│之0000000000號│        │毒所得新臺幣壹│
│  │      │      │區左營大│電話聯繫交易毒│        │仟元沒收，如全│
│  │      │      │路麥當勞│品地點後，嗣經│        │部或一部不能沒│
│  │      │      │附近。  │余志良前往左列│        │收時，以其財產│
│  │      │      │        │地點交易完成。│        │抵償之。      │
├─┼───┼───┼────┼───────┼────┼───────┤
│3 │余志良│陳世偉│99年8 月│陳世偉於左列時│海洛因、│余志良販賣第一│
│  │      │      │31日晚上│間以其持用0960│1,000 元│級毒品，累犯，│
│  │      │      │9 時25分│577169門號撥打│。      │處有期徒刑拾柒│
│  │      │      │許，在高│被告余志良持用│        │年。未扣案之販│
│  │      │      │雄市左營│之0000000000號│        │毒所得新臺幣壹│
│  │      │      │區某北極│電話聯繫交易毒│        │仟沒收，如全部│
│  │      │      │殿附近處│品地點後，嗣經│        │或一部不能沒收│
│  │      │      │。      │余志良前往左列│        │時，以其財產抵│
│  │      │      │        │地點交易完成。│        │償之。        │
├─┼───┼───┼────┼───────┼────┼───────┤
│4 │余志良│陳世偉│99年9 月│陳世偉於左列時│海洛因、│余志良販賣第一│
│  │      │      │21日下午│間以其持用0960│1,000 元│級毒品，累犯，│
│  │      │      │3 時14分│577169門號撥打│。      │處有期徒刑拾柒│
│  │      │      │許，在高│被告余志良持用│        │年。未扣案之販│
│  │      │      │雄市左營│之0000000000號│        │毒所得新臺幣壹│
│  │      │      │區○○街│電話聯繫交易毒│        │仟元沒收，如全│
│  │      │      │67號前。│品地點後，嗣經│        │部或一部不能沒│
│  │      │      │        │余志良前往左列│        │收時，以其財產│
│  │      │      │        │地點交易完成。│        │抵償之。      │
├─┼───┼───┼────┼───────┼────┼───────┤
│5 │余志良│陳世偉│99年9 月│陳世偉於左列時│海洛因、│余志良販賣第一│
│  │      │      │28日下午│間以其持用0960│500元。 │級毒品，累犯，│
│  │      │      │2 時44分│577169門號撥打│        │處有期徒刑拾柒│
│  │      │      │許，在高│被告余志良持用│        │年。未扣案之販│
│  │      │      │雄市左營│之0000000000號│        │毒所得新臺幣伍│
│  │      │      │區○○街│電話聯繫交易毒│        │佰元沒收，如全│
│  │      │      │67號前。│品地點後，嗣經│        │部或一部不能沒│
│  │      │      │        │余志良前往左列│        │收時，以其財產│
│  │      │      │        │地點交易完成。│        │抵償之。      │
├─┼───┼───┼────┼───────┼────┼───────┤
│6 │余志良│陳世偉│99年9 月│陳世偉於左列時│海洛因、│余志良販賣第一│
│  │      │      │29日下午│間以其持用0960│1,000 元│級毒品，累犯，│
│  │      │      │5 時32分│577169門號撥打│。      │處有期徒刑拾柒│
│  │      │      │許，在高│被告余志良持用│        │年。未扣案之販│
│  │      │      │雄市左營│之0000000000號│        │毒所得新臺幣壹│
│  │      │      │區○○街│電話聯繫交易毒│        │仟元沒收，如全│
│  │      │      │67號前。│品地點後，嗣經│        │部或一部不能沒│
│  │      │      │        │余志良前往左列│        │收時，以其財產│
│  │      │      │        │地點交易完成。│        │抵償之。      │
├─┼───┼───┼────┼───────┼────┼───────┤
│7 │余志良│陳世偉│99年9 月│陳世偉於左列時│海洛因、│余志良販賣第一│
│  │      │      │30日晚上│間以其持用0960│500元。 │級毒品，累犯，│
│  │      │      │6 時23分│577169門號撥打│        │處有期徒刑拾柒│
│  │      │      │許，在高│被告余志良持用│        │年。扣案海洛因│
│  │      │      │雄市左營│之0000000000號│        │壹包暨其外包裝│
│  │      │      │區○○街│電話聯繫交易毒│        │（驗前淨重零點│
│  │      │      │67號前。│品地點後，嗣經│        │貳柒公克，驗後│
│  │      │      │        │余志良前往左列│        │淨重零點貳陸公│
│  │      │      │        │地點交易完成。│        │克）沒收銷燬之│
│  │      │      │        │              │        │。未扣案之販毒│
│  │      │      │        │              │        │所得新臺幣伍佰│
│  │      │      │        │              │        │元沒收，如全部│
│  │      │      │        │              │        │或一部不能沒收│
│  │      │      │        │              │        │時，以其財產抵│
│  │      │      │        │              │        │償之。        │
├─┼───┼───┼────┼───────┼────┼───────┤
│8 │余志良│塗茂成│99年9 月│塗茂成於左列時│海洛因、│余志良販賣第一│
│  │      │      │5 日晚上│間以公用電話07│500元。 │級毒品，累犯，│
│  │      │      │10時4 分│-0000000號撥打│        │處有期徒刑拾柒│
│  │      │      │許，在高│被告余志良持用│        │年。未扣案之販│
│  │      │      │雄市左營│之0000000000號│        │毒所得新臺幣伍│
│  │      │      │區左營大│電話聯繫交易毒│        │佰元沒收，如全│
│  │      │      │路附近之│品地點後，嗣經│        │部或一部不能沒│
│  │      │      │第二公有│余志良前往左列│        │收時，以其財產│
│  │      │      │市場處。│地點交易完成。│        │抵償之。      │
├─┼───┼───┼────┼───────┼────┼───────┤
│9 │余志良│塗茂成│99年9 月│塗茂成於左列時│海洛因、│余志良販賣第一│
│  │      │      │6 日下午│間以自宅室內電│500元。 │級毒品，累犯，│
│  │      │      │4 時34分│話00 -0000000 │        │處有期徒刑拾柒│
│  │      │      │許，在高│號撥打被告余志│        │年。未扣案之販│
│  │      │      │雄市左營│良持用之098907│        │毒所得新臺幣伍│
│  │      │      │區左營大│5107號電話聯繫│        │佰元沒收，如全│
│  │      │      │路附近之│交易毒品地點後│        │部或一部不能沒│
│  │      │      │第二公有│，嗣經余志良前│        │收時，以其財產│
│  │      │      │市場處。│往左列地點交易│        │抵償之。      │
│  │      │      │        │完成。        │        │              │
├─┼───┼───┼────┼───────┼────┼───────┤
│10│余志良│塗茂成│99年9 月│塗茂成於左列時│海洛因、│余志良販賣第一│
│  │      │      │8 日下午│間以自宅室內電│500元。 │級毒品，累犯，│
│  │      │      │5 時4 分│話00 -0000000 │        │處有期徒刑拾柒│
│  │      │      │許，在高│號撥打被告余志│        │年。未扣案之販│
│  │      │      │雄市左營│良持用之098907│        │毒所得新臺幣伍│
│  │      │      │區左營大│5107號電話聯繫│        │佰元沒收，如全│
│  │      │      │路附近之│交易毒品地點後│        │部或一部不能沒│
│  │      │      │第二公有│，嗣經余志良前│        │收時，以其財產│
│  │      │      │市場處。│往左列地點交易│        │抵償之。      │
│  │      │      │        │完成。        │        │              │
├─┼───┼───┼────┼───────┼────┼───────┤
│11│余志良│蘇俊銘│99年9 月│蘇俊銘於左列時│海洛因、│余志良販賣第一│
│  │      │      │9 日下午│間以其持用0929│1,000 元│級毒品，累犯，│
│  │      │      │5 時51分│739573門號撥打│。      │處有期徒刑拾柒│
│  │      │      │許，在高│被告余志良持用│        │年。未扣案之販│
│  │      │      │雄市左營│之0000000000號│        │毒所得新臺幣壹│
│  │      │      │區左營大│電話聯繫交易毒│        │仟元沒收，如全│
│  │      │      │路598 巷│品地點後，嗣經│        │部或一部不能沒│
│  │      │      │16號4 樓│余志良前往左列│        │收時，以其財產│
│  │      │      │住處前。│地點交易完成。│        │抵償之。      │
├─┼───┼───┼────┼───────┼────┼───────┤
│12│余志良│蘇俊銘│99年9 月│蘇俊銘於左列時│海洛因、│余志良販賣第一│
│  │      │      │10日晚上│間以其持用0929│1,000 元│級毒品，累犯，│
│  │      │      │8 時49分│739573門號撥打│。      │處有期徒刑拾柒│
│  │      │      │許，在高│被告余志良持用│        │年。未扣案之販│
│  │      │      │雄市左營│之0000000000號│        │毒所得新臺幣壹│
│  │      │      │區某北極│電話聯繫交易毒│        │仟元沒收，如全│
│  │      │      │殿附近處│品地點後，嗣經│        │部或一部不能沒│
│  │      │      │。      │余志良前往左列│        │收時，以其財產│
│  │      │      │        │地點交易完成。│        │抵償之。      │
├─┼───┼───┼────┼───────┼────┼───────┤
│13│余志良│蘇俊銘│99年9 月│蘇俊銘於左列時│海洛因、│余志良販賣第一│
│  │      │      │12日下午│間以其持用0929│500元。 │級毒品，累犯，│
│  │      │      │5 時41分│739573門號撥打│        │處有期徒刑拾柒│
│  │      │      │許，在高│被告余志良持用│        │年。未扣案之販│
│  │      │      │雄市左營│之0000000000號│        │毒所得新臺幣伍│
│  │      │      │區某北極│電話聯繫交易毒│        │佰元沒收，如全│
│  │      │      │殿附近處│品地點後，嗣經│        │部或一部不能沒│
│  │      │      │。      │余志良前往左列│        │收時，以其財產│
│  │      │      │        │地點交易完成。│        │抵償之。      │
└─┴───┴───┴────┴───────┴────┴───────┘
附表三
┌──┬──────┬───────┬──────────────────┐
│編號│通話者      │通話開始時間  │通話內容                            │
│    │            │              │                                    │
├──┼──────┼───────┼──────────────────┤
│1   │余志良（A ）│99年7 月30日晚│B:喂！                              │
│    │葉明瑞（B ）│上8 時17分許  │A:你在那？                          │
│    │            │              │B:你誰啊？                          │
│    │            │              │A:我良仔啦。                        │
│    │            │              │B:內惟這啦！                        │
│    │            │              │A:我過去內惟喔，那天那裡喔，我馬上就│
│    │            │              │  到了。                            │
│    │            │              │B:對啦，15分啦！                    │
├──┼──────┼───────┼──────────────────┤
│1-1 │同上        │同上日晚上8 時│A:我到了！                          │
│    │            │27分許        │B:你再等5分鐘！                     │
│    │            │              │                                    │
├──┼──────┼───────┼──────────────────┤
│2   │余志良（A ）│99年8 月5 日下│A:喂！有空嗎？                      │
│    │葉明瑞（B ）│午5 時5分許   │B:現在嗎？下雨呢，那你過來我這好不好│
│    │            │              │  ？你在家嗎？                      │
│    │            │              │A:對啊！你有車啊，比較方便，我不是說│
│    │            │              │  今天都要作工！                    │
│    │            │              │B:好，我過去後再打給你。            │
├──┼──────┼───────┼──────────────────┤
│2-1 │同上        │同上日晚上6 時│B:我馬上過去！                      │
│    │            │8 分許        │A:好！                              │
├──┼──────┼───────┼──────────────────┤
│2-2 │同上        │同上日晚上7 時│B:我到你這兒了!                     │
│    │            │52分許        │A:好!                               │
├──┼──────┼───────┼──────────────────┤
│3   │余志良（A ）│99年8 月15日晚│B:喂？                              │
│    │葉明瑞（B ）│上6 時39分許  │A:喂！你在那？在那？我可以過去嗎？  │
│    │            │              │B:後面那！                          │
│    │            │              │A:好！一樣啦！                      │
├──┼──────┼───────┼──────────────────┤
│3-1 │同上        │同上日晚上6 時│B:喂？                              │
│    │            │48分許        │A:喂，到了！                        │
│    │            │              │B:等一下！                          │
├──┼──────┼───────┼──────────────────┤
│4   │余志良（A ）│99年8 月23日上│A:喂！醒來沒？                      │
│    │葉明瑞（B ）│午11時26分許  │B:喂！你現在過來！                  │
│    │            │              │A:現在過去嗎？                      │
│    │            │              │B:對，快一點！                      │
│    │            │              │A:一樣的喔！                        │
├──┼──────┼───────┼──────────────────┤
│4-1 │同上        │同上日下午2 時│A:喂！                              │
│    │            │20分許        │B:喂！有顯示喔！                    │
│    │            │              │A:嗯！                              │
│    │            │              │B:啊改這支啊！                      │
│    │            │              │A:好！                              │
├──┼──────┼───────┼──────────────────┤
│4-2 │同上        │同上日晚上11時│A:喂！                              │
│    │            │44分許        │B:你過來介壽路這邊。                │
│    │            │              │A:多久？現在嗎？                    │
│    │            │              │B:現在！我到了！                    │
├──┼──────┼───────┼──────────────────┤
│5   │余志良（A ）│99年8 月28日上│B:喂！                              │
│    │葉明瑞（B ）│午10時56分許  │A:起來了嗎？                        │
│    │            │              │B:剛睡起來，你來好了，我在內惟這，不│
│    │            │              │  然我過去你那！                    │
│    │            │              │A:拜託一下，不然我要作工！看12點可以│
│    │            │              │  嗎？                              │
│    │            │              │B:好。                              │
├──┼──────┼───────┼──────────────────┤
│5-1 │同上        │同上日上午11時│B:喂！等一下到介壽路那！打給你就馬上│
│    │            │55分許        │  過來。                            │
│    │            │              │A:喔，好！                          │
├──┼──────┼───────┼──────────────────┤
│5-2 │同上        │同上日中午12時│B:喂，騎過來！                      │
│    │            │4分許         │A:喔，好！                          │
├──┼──────┼───────┼──────────────────┤
│6   │余志良（A ）│99年8 月30日晚│A:喂！                              │
│    │葉明瑞（B ）│上6 時23分許  │B:你過來介壽路這！                  │
│    │            │              │A:現在嗎？                          │
│    │            │              │B:對！                              │
├──┼──────┼───────┼──────────────────┤
│7   │余志良（A ）│99年8 月31日下│A:喂！                              │
│    │葉明瑞（B ）│午3時54分許   │B:你在往內惟這邊過來！黑輪這邊。    │
│    │            │              │A:久到？                            │
│    │            │              │B:5 分鐘到，嗯，再過5 分出發！我告訴│
│    │            │              │  你「85」喔，那我跟人家那個的。    │
│    │            │              │A:喔，好！                          │
├──┼──────┼───────┼──────────────────┤
│8   │余志良（A ）│99年9 月2 日晚│B:喂！                              │
│    │葉明瑞（B ）│上7 時14分許  │A:喂！                              │
│    │            │              │B:半個小時我家後面那！              │
│    │            │              │A:現在還是怎樣？                    │
│    │            │              │B:半個小時後再過去！                │
│    │            │              │A:好！                              │
├──┼──────┼───────┼──────────────────┤
│8-1 │同上        │同上日晚上7 時│B:喂！                              │
│    │            │46分許        │A:我到了！                          │
├──┼──────┼───────┼──────────────────┤
│9   │余志良（A ）│99年9 月3 日凌│A:喂！                              │
│    │葉明瑞（B ）│晨零時38分許  │B:啊那個啊你那個，啊不要，那個介壽路│
│    │            │              │  啊。                              │
│    │            │              │A:喔，現在嗎？                      │
│    │            │              │B:沒有啦！                          │
│    │            │              │A:等你的電話哦。                    │
│    │            │              │B:嗯！                              │
├──┼──────┼───────┼──────────────────┤
│9-1 │同上        │同上日凌晨1 時│A:喂！                              │
│    │            │9 分許        │B:現在，介壽路！                    │
│    │            │              │A:喔，好！                          │
├──┼──────┼───────┼──────────────────┤
│10  │余志良（A ）│99年9 月4 日下│B:喂！                              │
│    │葉明瑞（B ）│午3時9分許    │A:喂！老大仔有空嗎？                │
│    │            │              │B:你過來啊。                        │
│    │            │              │A:過去那？                          │
│    │            │              │B:後面這！                          │
│    │            │              │A:我馬上過去喔！                    │
├──┼──────┼───────┼──────────────────┤
│11  │余志良（A ）│99年9 月6 日中│B:喂！你現在過來，後面！            │
│    │葉明瑞（B ）│午12時4分許   │A:喂！我是拿4500還是9000？          │
│    │            │              │B:沒有啦！你先那個啦！              │
│    │            │              │A:4500啦！我要先走啦！我還要買飯給人│
│    │            │              │  ！                                │
├──┼──────┼───────┼──────────────────┤
│11-1│同上        │同上日中午12時│B:喂！到了！                        │
│    │            │10分許        │A:到了！                            │
├──┼──────┼───────┼──────────────────┤
│12  │余志良（A ）│99年9 月12日上│B:喂！                              │
│    │葉明瑞（B ）│午11時40分許  │A:喂！你要來了嗎？                  │
│    │            │              │B:要了！我在勝利路這兒了，你過來介壽│
│    │            │              │  路。                              │
│    │            │              │A:多久我過去？                      │
│    │            │              │B:現在！                            │
│    │            │              │A:現在喔，好！                      │
├──┼──────┼───────┼──────────────────┤
│12-1│同上        │同上日上午11時│B:喂！                              │
│    │            │46分許        │A:喂！你還沒到嗎？                  │
│    │            │              │B:我在路上了，你在那等一下，不用5 分│
│    │            │              │  鐘啦！                            │
│    │            │              │A:哦，好！                          │
├──┼──────┼───────┼──────────────────┤
│13  │余志良（A ）│99年9 月17日晚│B:喂！                              │
│    │葉明瑞（B ）│上6時21分許   │A:喂！你在那？                      │
│    │            │              │B:你GY！害我等那麼久，我就跟你說後面│
│    │            │              │  ！                                │
│    │            │              │A:好！那現在怎麼辦！我馬上到！      │
├──┼──────┼───────┼──────────────────┤
│13-1│同上        │同上日晚上6 時│B:喂！                              │
│    │            │26分許        │A:到了！                            │
├──┼──────┼───────┼──────────────────┤
│14  │余志良（A ）│99年9 月22日中│B:喂！你打的嗎？                    │
│    │葉明瑞（B ）│午12時43分許  │A:嗯！對，我打的！                  │
│    │            │              │B:我在內惟這。                      │
│    │            │              │A:有辦法先來一下嗎？                │
│    │            │              │B:等一下，我再轉過去！              │
│    │            │              │A:「全車」哦！你聽有嗎，現在可以過來│
│    │            │              │  嗎？                              │
│    │            │              │B:我知道！等一下啦！半個小時內！    │
├──┼──────┼───────┼──────────────────┤
│14-1│同上        │同上日下午1 時│B:喂！我要過去了！我到了再打給你！  │
│    │            │21分許        │A:喔！好！                          │
├──┼──────┼───────┼──────────────────┤
│14-2│同上        │同上日下午1 時│B:喂！要到了！你差不多再1分鐘出來！ │
│    │            │46分許        │A:喔，好！                          │
├──┼──────┼───────┼──────────────────┤
│15  │余志良（A ）│99年10月1 日晚│B:喂！                              │
│    │葉明瑞（B ）│上7 時51分許  │A:喂！你現在過來好了！你騎過來我剛好│
│    │            │              │  到！                              │
│    │            │              │B:你們後面那哦！                    │
│    │            │              │A:嗯！                              │
├──┼──────┼───────┼──────────────────┤
│16  │余志良（A ）│99年12月8 日晚│A:喂！                              │
│    │葉明瑞（B ）│上6 時46分許  │B:喂！怎樣？                        │
│    │            │              │A:我現在坐高鐵！8 點會到，到高鐵那等│
│    │            │              │  我好嗎？                          │
│    │            │              │B:現在7點....8點！後面那嗎？        │
│    │            │              │A:對！好！                          │
│    │            │              │B:好！                              │
├──┼──────┼───────┼──────────────────┤
│16-1│同上        │同上日晚上6 時│A:喂！我先拿4仟給你喔！啊8點喔！    │
│    │            │49分許        │B:！好啦！                          │
│    │            │              │                                    │
├──┼──────┼───────┼──────────────────┤
│16-2│同上        │同上日晚上8 時│A:喂！我到了耶！                    │
│    │            │33分許        │B:喂！在那啦！你騎來左營大路這！    │
│    │            │              │A:好！                              │
├──┼──────┼───────┼──────────────────┤
│16-3│同上        │同上日晚上9 時│A:喂！                              │
│    │            │許            │B:你少1仟喔！                       │
│    │            │              │A:我知道！我等一下我先拿「9」給你！ │
│    │            │              │B:那等一下！                        │
│    │            │              │A:你到了再打給我！                  │
├──┼──────┼───────┼──────────────────┤
│17  │余志良（A ）│99年12月24日凌│B:喂！你過來後面這！                │
│    │葉明瑞（B ）│晨零時15分許  │A:我20分鐘出發！ㄟ你要馬上下來喔！  │
│    │            │              │B:嗯！                              │
├──┼──────┼───────┼──────────────────┤
│17-1│同上        │同上日凌晨零時│B:怎樣？你到了嗎？                  │
│    │            │42分許        │A:對啊！馬上下來，我要去台北耶！    │
│    │            │              │B:好！                              │
├──┼──────┼───────┼──────────────────┤
│18  │余志良（A ）│99年12月26日凌│B:喂！                              │
│    │葉明瑞（B ）│晨2時13分許   │A:大仔！我拿9000棒球錢給你！        │
│    │            │              │B:嗯！你15分後出來！                │
│    │            │              │A:介壽路我家那！我15分後出來！      │
├──┼──────┼───────┼──────────────────┤
│18-1│同上        │同上日凌晨2 時│B:喂！                              │
│    │            │30分許        │A:我到了！                          │
│    │            │              │B:嗯！甘15分了？我還沒「分」ㄟ！    │
│    │            │              │A:嘿！嘿！我還要上去台北ㄟ！        │
├──┼──────┼───────┼──────────────────┤
│19  │余志良（A ）│99年12月30日凌│B:喂！你誰？                        │
│    │葉明瑞（B ）│晨零時14分許  │A:良仔！                            │
│    │            │              │B:等一下！我現沒有車，我那個把車開走│
│    │            │              │  了！                              │
│    │            │              │A:那還是我過去！到那？              │
│    │            │              │B:我這後面！你那....                │
│    │            │              │A:你馬上下來耶！冷的要死！「85」啦！│
│    │            │              │  你馬上下來耶！                    │
│    │            │              │B:好啦！你就過來！                  │
├──┼──────┼───────┼──────────────────┤
│19-1│同上        │同上日凌晨零時│B:喂！                              │
│    │            │20分許        │A:我到了！                          │
│    │            │              │B:你那麼快就到了？                  │
│    │            │              │A:我家離這很近啊！                  │
│    │            │              │B:喔！好....                        │
├──┼──────┼───────┼──────────────────┤
│20  │余志良（A ）│100 年1 月4 日│A:喂！                              │
│    │葉明瑞（B ）│晚上10時33分許│B:你現在過來我後面這！要不然你就要等│
│    │            │              │  我一下！                          │
│    │            │              │A:那我在這等你！我等你電話！        │
├──┼──────┼───────┼──────────────────┤
│21  │同上        │同上日晚上11時│A:喂！                              │
│    │            │43分許        │B:「介壽」啦！快一點！              │
├──┼──────┼───────┼──────────────────┤
│22  │余志良（A ）│100 年1 月19日│A:喂！                              │
│    │葉明瑞（B ）│晚上7 時19分許│B:等一下啦！我到了再打啦！          │
│    │            │              │A:不要太久耶！                      │
│    │            │              │B:不然你現在過來我後面這！          │
│    │            │              │A:好！                              │
├──┼──────┼───────┼──────────────────┤
│22-1│同上        │同上日晚上7 時│A:喂！到了喔！                      │
│    │            │26分許        │B:好！                              │
├──┼──────┼───────┼──────────────────┤
│23  │余志良（A ）│100 年1 月20日│A:喂！他在那？                      │
│    │尤馨璉（B ）│下午5時56分許 │B:你講ㄚ。                          │
│    │葉明瑞（C ）│              │A:我要找他ㄚ！                      │
│    │            │              │B:你誰？你等一下！                  │
│    │            │              │C:喂！                              │
│    │            │              │A:我昨天講的要拿你耶！              │
│    │            │              │C:你現在過來！                      │
├──┼──────┼───────┼──────────────────┤
│24  │尤馨璉（A ）│99年11月20日下│A:喂！                              │
│    │李吉富（B ）│午1時51分許   │B:喂！阿姐！哥仔呢？我蕃薯！        │
│    │葉明瑞（C ）│              │A:你等一下！                        │
│    │            │              │C:喂！                              │
│    │            │              │B:哥仔？你等一下甘有空？            │
│    │            │              │C:你在家嗎？好啦，等一下我過去再講！│
├──┼──────┼───────┼──────────────────┤
│24-1│葉明瑞（A ）│同上日下午3 時│A:喂！                              │
│    │李吉富（B ）│40分許        │B:喂！哥仔？                        │
│    │            │              │A:你在那？                          │
│    │            │              │B:在家啊，我出來打電話而已！        │
│    │            │              │A:我要到了！                        │
├──┼──────┼───────┼──────────────────┤
│25  │葉明瑞（A ）│99年11月23日下│A:喂！                              │
│    │李吉富（B ）│午4時22分許   │B:喂！哥仔？                        │
│    │            │              │A:你出來我要到了！                  │
│    │            │              │B:好！                              │
├──┼──────┼───────┼──────────────────┤
│26  │葉明瑞（A ）│99年11月24日下│A:喂！蕃薯，我現在要過去了！        │
│    │李吉富（B ）│午4 時34分許  │B:喂！好！                          │
├──┼──────┼───────┼──────────────────┤
│26-1│同上        │同上日下午4 時│A:喂！蕃薯！你那有機司頭嗎？球仔？  │
│    │            │55分許        │B:喂！沒有，有另一種！              │
│    │            │              │A:紙喔？                            │
│    │            │              │B:對！                              │
└──┴──────┴───────┴──────────────────┘
附表四
┌─┬──────┬───────┬──────────────────┐
│編│通話者      │通話開始時間  │通話內容                            │
│號│            │              │                                    │
├─┼──────┼───────┼──────────────────┤
│1 │余志良（A ）│99年8 月25日上│A:喂！                              │
│  │陳世偉（B ）│午10時5 分許  │B:啊你朋友還沒有過來喔？            │
│  │            │              │A:過來了，但都差不多ㄟ，有較好一點而│
│  │            │              │  已，我剛剛才過去！                │
│  │            │              │B:那我馬上過去！                    │
│  │            │              │A:那十分鐘！                        │
│  │            │              │B:那我到「會館」那。                │
│  │            │              │A:好。                              │
├─┼──────┼───────┼──────────────────┤
│2 │余志良（A ）│99年8 月25日晚│B:喂！我拿1000還你，喂！多一點！    │
│  │陳世偉（B ）│上11時16分許  │A:過去那？                          │
│  │            │              │B:我家，我現在麥當勞買冰。          │
│  │            │              │A:好！                              │
├─┼──────┼───────┼──────────────────┤
│3 │余志良（A ）│99年8 月31日晚│B:喂！                              │
│  │陳世偉（B ）│上9 時25分許  │A:喂！你在那？                      │
│  │            │              │B:我在會館！去「廟口」那！          │
│  │            │              │A:好！                              │
├─┼──────┼───────┼──────────────────┤
│4 │余志良（A ）│99年9 月21日下│B:喂！你在那？                      │
│  │陳世偉（B ）│午3 時14分許  │A:會館。                            │
│  │            │              │B:幫我下「1000」！                  │
│  │            │              │A:喔！好！                          │
├─┼──────┼───────┼──────────────────┤
│5 │余志良（A ）│99年9 月28日下│B:喂！我拿「500」！會館面啦！       │
│  │陳世偉（B ）│午2 時44分許  │A:喂！好啦！                        │
│  │            │              │                                    │
├─┼──────┼───────┼──────────────────┤
│6 │余志良（A ）│99年9 月29日下│B:喂！你在幹嘛？                    │
│  │陳世偉（B ）│午5 時32分許  │A:喂！作工作！                      │
│  │            │              │B:在你家哦！「1000」啦！我自己要的，│
│  │            │              │  到會館等你！                      │
│  │            │              │A:好！                              │
├─┼──────┼───────┼──────────────────┤
│7 │余志良（A ）│99年9 月30日晚│B:喂！我會「500」，在會館這相等！   │
│  │陳世偉（B ）│上6 時23分許  │A:好！                              │
│  │            │              │B:會500來找喔！                     │
│  │            │              │A:好啦！                            │
├─┼──────┼───────┼──────────────────┤
│8 │余志良（A ）│99年9 月5 日晚│B:喂！良哥，我成仔，我拿500 還你！等│
│  │塗茂成（B ）│上10時4分許   │  一下我電話響一下，我裡面沒錢了！  │
│  │            │              │A:好！                              │
├─┼──────┼───────┼──────────────────┤
│9 │余志良（A ）│99年9 月6 日下│B:喂！良哥，我成仔，我朋友要！      │
│  │塗茂成（B ）│午4 時34分許  │A:喔！你娘仔，一樣嗎？              │
│  │            │              │B:嗯！                              │
│  │            │              │A:喔好！                            │
├─┼──────┼───────┼──────────────────┤
│10│余志良（A ）│99年9 月18日下│B:喂！良哥我拿500給你！             │
│  │塗茂成（B ）│午4 時51分許  │A:喂！晚點約5點半！                 │
│  │            │              │B:我現在要出門了！                  │
│  │            │              │A:我在工地也沒辦法！                │
├─┼──────┼───────┼──────────────────┤
│11│余志良（A ）│99年9 月9 日下│B:喂！良仔，方便嗎？                │
│  │蘇俊銘（B ）│午5時51分許   │A:「牌支」不好，晚點我再打給你！    │
│  │            │              │B:好。                              │
├─┼──────┼───────┼──────────────────┤
│12│余志良（A ）│99年9 月10日晚│B:喂！良仔你在那，我要拿錢給你！    │
│  │蘇俊銘（B ）│上8 時49分許  │A:約十幾分我過去你那那拿！          │
├─┼──────┼───────┼──────────────────┤
│13│余志良（A ）│99年9 月12日下│B:喂！                              │
│  │蘇俊銘（B ）│午5 時41分許  │A:喂！我過去找你了！                │
│  │            │              │B:我在我家牛排吃飯，不然你過來找我。│
│  │            │              │A:左營大路那間嗎？                  │
│  │            │              │B:嗯！                              │
└─┴──────┴───────┴──────────────────┘
附表五
┌──┬──────┬──────┬──────────────────┐
│編號│通話者      │通話開始時間│通話內容                            │
│    │            │            │                                    │
├──┼──────┼──────┼──────────────────┤
│1   │余志良（A ）│99年7 月30日│B:喂！                              │
│    │尤馨璉（B ）│晚上8 時14分│A:ㄚ那個呢？                        │
│    │            │許          │B:你要找誰？                        │
│    │            │            │A:我良仔啊，瑞仔呢？                │
│    │            │            │B:你現在要找他嗎？                  │
│    │            │            │A:你叫他聽，對！                    │
│    │            │            │B:我跟他講。                        │
│    │            │            │A:那我要打那支給他！                │
│    │            │            │B:不用，我叫他打給你。              │
├──┼──────┼──────┼──────────────────┤
│2   │余志良（A ）│100 年1 月20│A:喂！他在那？                      │
│    │尤馨璉（B ）│日下午5時56 │B:你講ㄚ。                          │
│    │葉明瑞（C ）│分          │A:我要找他ㄚ！                      │
│    │            │            │B:你誰？你等一下！                  │
│    │            │            │C:喂！                              │
│    │            │            │A:我昨天講的要拿你耶！              │
│    │            │            │C:你現在過來！                      │
├──┼──────┼──────┼──────────────────┤
│2-1 │余志良（A ）│同上日晚上6 │A:喂！我到了！                      │
│    │尤馨璉（B ）│時7分許     │B:好！                              │
├──┼──────┼──────┼──────────────────┤
│3   │尤馨璉（A ）│99年11月20日│A:喂！                              │
│    │李吉富（B ）│下午1時51分 │B:喂！阿姐！哥仔呢？我蕃薯！        │
│    │葉明瑞（C ）│許          │A:你等一下！                        │
│    │            │            │C:喂！                              │
│    │            │            │B:哥仔？你等一下甘有空？            │
│    │            │            │C:你在家嗎？好啦，等一下我過去再講！│
└──┴──────┴──────┴──────────────────┘